臺灣臺北地方法院刑事判決　　　　　　 99年度金重易字第3號
公　訴　人　臺灣臺北地方法院檢察署檢察官
被　　　告　陳尹宜
選任辯護人　梁懷信律師
　　　　　　林文鵬律師
被　　　告　陳尹玲
選任辯護人　鄭渼蓁律師
　　　　　　蘇宏杰律師
被　　　告　劉正君
　　　　　　彭鈺文
上　1　 人
選任辯護人　許坤立律師
　　　　　　郭香吟律師
被　　　告　方瓊娥
選任辯護人　施習盛律師
被　　　告　申永吉
選任辯護人　張至剛律師
　　　　　　陳鴻飛律師
上列被告等因違反證券交易法案件，經檢察官提起公訴（98年度
偵字第11115 號、第17659 號，99年度偵字第1205號），本院判
決如下：
    主  文
陳尹宜共同違反非證券商不得經營證券業務之規定，處有期徒刑
拾月，併科罰金新臺幣柒拾萬元，罰金如易服勞役，以新臺幣貳
仟元折算壹日。緩刑參年，並應於本案陳尹宜部分判決確定後陸
個月內，向公庫支付新臺幣壹佰萬元。
陳尹玲共同違反非證券商不得經營證券業務之規定，處有期徒刑
捌月，併科罰金新臺幣伍拾萬元，罰金如易服勞役，以新臺幣貳
仟元折算壹日。緩刑參年，並應於本案陳尹玲部分判決確定後陸
個月內，向公庫支付新臺幣參拾萬元。
劉正君共同違反非證券商不得經營證券業務之規定，處有期徒刑
陸月，併科罰金新臺幣肆拾萬元，有期徒刑如易科罰金，罰金如
易服勞役，均以新臺幣貳仟元折算壹日。緩刑貳年，並應於本案
劉正君部分判決確定後陸個月內，向公庫支付新臺幣貳拾萬元。
彭鈺文共同違反非證券商不得經營證券業務之規定，處有期徒刑
肆月，併科罰金新臺幣貳拾萬元，有期徒刑如易科罰金，罰金如
易服勞役，均以新臺幣貳仟元折算壹日。
方瓊娥共同違反非證券商不得經營證券業務之規定，處有期徒刑
參月，併科罰金新臺幣拾伍萬元，有期徒刑如易科罰金，罰金如
易服勞役，均以新臺幣貳仟元折算壹日。
申永吉共同違反非證券商不得經營證券業務之規定，處有期徒刑
伍月，併科罰金新臺幣參拾萬元，有期徒刑如易科罰金，罰金如
易服勞役，均以新臺幣貳仟元折算壹日。
    事  實
壹、陳尹宜係美商富通證券股份有限公司（外國公司，經經濟部
    核准於臺北市大安區○○○路288 號4 樓之3 設立辦事處，
    後變更處所至臺北市○○區○○路5 段7 號之臺北101 大樓
    56樓E 室，下稱美商富通證券公司，以下若未指明係設於美
    國之總公司，則指在臺之辦事處部分）於我國境內之代表人
    ，及凱盛財務管理顧問有限公司（設臺北市○○區○○路5
    段7 號56樓E 室，下稱凱盛公司）之負責人；陳尹玲為美商
    富通證券公司、凱盛公司之總經理，亦係陳尹宜胞姊，負責
    美商富通證券公司之業務、行政事務及人事績效管理；劉正
    君係美商富通證券公司、凱盛公司之副總經理，負責外圍顧
    問之教育訓練及所銷售境外金融商品之行政管理；張淑茹（
    由本院另以簡易判決審結）為凱盛公司高雄分公司（設高雄
    市○○區○○里○○○路366 號25樓之6 ，下稱凱盛高雄分
    公司）之登記負責人，負責為凱盛公司在高雄地區全部事務
    之處理；彭鈺文係由美商富通證券公司、凱盛公司所聘用之
    內部職員，負責美商富通證券公司、凱盛公司境外投資文件
    之翻譯、顧問課程、在臺招募境外商品及後續客戶服務，方
    瓊娥、申永吉、凌碧蘭、鄔德光、彭嘉雋、陳意堅、楊燕卿
    、莊淑雅、王元秀、余成俊、湯珮瑄、劉錦雲、劉志喬、王
    金龍、張燕慧、陳樹芬、吳貴、唐志倫（凌碧蘭以下等人
    由本院另以簡易判決審結）則分別為美商富通證券公司、凱
    盛公司、凱盛高雄分公司之外圍顧問，與上開公司以口頭或
    紙本方式訂有業務合作契約，擔任該等公司之外圍顧問，申
    永吉並為展進企業顧問有限公司（以下或簡稱展進公司）之
    負責人。渠等均明知非證券商不得使用類似證券商之名稱，
    證券商須經主管機關許可及發給許可證照，方得營業，美商
    富通證券公司、凱盛公司、凱盛高雄分公司亦均非證券商，
    皆不得經營證券業務，以及MEDICAL CAPITAL CORPORATION
    （下稱MCC ）所發行之「醫療應收帳款資產證券化債券」（
    包含Medical Provider Funding Corporation《MPFC》III
    、VI、V 等，下稱醫療債券）係吸收資金投資於外國保險公
    司之應收帳款、國外其他融資放款活動，或將資金存放於國
    外金融機構，並由該公司寄發給投資人購買憑證，屬證券交
    易法第6 條第1 項規範之有價證券；另由Motricity 、Raza
    、Force10 、Foveon、Altra 、Turin 、Fabrik、Magnum、
    Solfocus等境外「有限責任公司」（Limited Liability
    Company，以下簡稱LLC 公司）所發行之普通股均屬美國
    Pre-IPO （即未上市）公司所發行之股票，為外國有價證券
    ，亦屬證券交易法第6 條第1 項規範之有價證券。竟與在展
    進公司任職之「林彩娥、賴泰昌」（年籍不詳）及其他不詳
    姓名、年籍之業務人員，共同基於違反上開證券交易法之單
    一犯意聯絡，自民國95年1 月間起，共同於美商富通證券公
    司之中文網站（www .fortunesecurities inc.com）等網頁
    、名片、相關介紹文件、對外電子郵件中等，對外使用「美
    商富通證券公司」之類似證券商之名稱，並在上揭美商富通
    證券公司中文網站中張貼境外金融商品之相關資訊，並於網
    站內載稱「無論你是自己投資之投資人或由他人服務之投資
    人我們將提供予你一個免費，沒有任何義務為您目前投資及
    財務計劃健診。如果您已經有了，第二個建議也對你無損傷
    的」、「如果你有興趣我們將會告訴你所有財務規劃。我們
    將從你的目標夢想及需要開始，然後評估你對風險的感覺，
    我們甚至提供方法來保護你的資產」、「這目標不是一籃子
    股票與債券，而是一個一輩子財務目標計畫，你將知道你往
    哪個方向走，而且有一個有經驗有專業知識財務顧問在你身
    邊」、「你希望有一個新的投資觀點嗎？如果你有興趣安排
    見面，請與我們連絡」等語，並以在網站上提供由不特定投
    資人填寫之見面申請書，或經由在臺北內湖科技園區發展協
    會網站刊載投資活動，再於該活動內發放名片稱對於投資有
    興趣者，可與渠等聯絡等方式，再由上揭方瓊娥、申永吉等
    外圍顧問及劉正君、彭鈺文等內部主管或職員，藉由至投資
    人家中拜訪、電話通知或向渠等之親友、客戶推薦等方式，
    逕行對外向不特定投資人即莊訓橋、周秀女、李如玲、楊淑
    幸、陳泓輝、許智欽、陳荷芬、李貴美、沈慶堯、魏拙夫、
    林金德、仝穎皓、楊基訓、葉秋美、傅烈傑、陳麗娟、蔡炳
    祥、張簡培崙、陳千娜、劉吳益等人為推銷、介紹上揭醫療
    債券及LLC 公司股票，為買賣雙方報告締約之機會，而美商
    富通證券公司即取得所居間銷售有價證券金額之2%至6.00%
    比例作為佣金（詳見附表一所示），而此等佣金中之50% 至
    80% 不等之比例（平均則約為65% ）則再轉付予承辦居間業
    務之外圍顧問或內部職員，以此方式獲取報酬。莊訓橋等不
    特定投資人經由此等推銷、介紹，即購買醫療債券商品及
    LLC 公司股票，陳尹宜、陳尹玲、劉正君、張淑茹、彭鈺文
    及申永吉等外圍顧問並要求投資人開立加拿大皇家銀行交易
    帳戶（即RBC 交易平臺），授權MCC 於客戶所開立RBC 平臺
    扣款，自行或由外圍顧問協助將投資款匯入MCC 指定收款銀
    行City National Bank之帳戶內，作為上開有價證券價款扣
    繳之用，嗣取得上開投資人之匯款水單、手寫單影本後，外
    圍顧問隨即轉交與美商富通證券公司或凱盛公司，透過美商
    富通證券公司或凱盛公司將相關投資文件寄往美商富通證券
    公司在美國之總公司，確認完成手續後，將投資憑證交予在
    臺之美商富通證券公司或凱盛公司，再轉交相關投資憑證予
    客戶，而為訂約之媒介，以此等方式共同非法經營證券居間
    業務牟利，迄97年12月間止，陳尹宜等人在臺非法居間銷售
    之醫療債券及LLC 公司股票金額合計達美金25,769,763.46
    元（若以匯率33計算，折合為新臺幣850,402,194.18元），
    美商富通證券公司不法所得佣金共計約美金936,595.10元（
    詳如附表一所示，若以匯率33計算，折合為新臺幣
    30,907,638.30 元），美商富通證券公司及凱盛公司並再依
    方瓊娥、申永吉等外圍顧問及劉正君、彭鈺文等內部主管或
    職員銷售醫療債券及LLC 公司股票之業績（詳如附表二所示
    ），由美商富通證券公司在美國之總公司或轉由美商富通證
    券公司在臺辦事處或凱盛公司逐月將方瓊娥、申永吉等人依
    上述比例分得佣金轉發予方瓊娥、申永吉等人。
貳、案經內政部警政署刑事警察局、法務部調查局臺北市調查處
    移送及資通電腦股份有限公司訴由臺灣臺北地方法院檢察署
    檢察官偵查起訴。
    理  由
壹、證據能力部分：
一、按被告以外之人於審判外之言詞或書面陳述，除法律另有規
    定者外，不得作為證據；被告以外之人於審判外之陳述，雖
    不符合同法第159 條之1 至第159 條之4 之規定，但經當事
    人於審判程序同意作為證據，法院審酌該言詞陳述或書面陳
    述作成時之情況，認為適當者，亦得為證據，當事人、代理
    人或辯護人於法院調查證據時，知有第159 條第1 項不得為
    證據之情形，而未於言詞辯論終結前聲明異議者，視為有前
    項之同意，刑事訴訟法第159 條第1 項、第159 條之5 分別
    定有明文。立法意旨在於傳聞證據未經當事人之反對詰問予
    以核實，原則上先予排除。惟若當事人已放棄反對詰問權，
    於審判程序中表明同意該等傳聞證據可作為證據；或於言詞
    辯論終結前未聲明異議，基於尊重當事人對傳聞證據之處分
    權，及證據資料愈豐富，愈有助於真實發見之理念，且強化
    言詞辯論主義，使訴訟程序得以順暢進行，上開傳聞證據亦
    均具有證據能力。經查，檢察官、被告陳尹宜、陳尹玲、劉
    正君、彭鈺文、方瓊娥、申永吉及其等選任辯護人對於以下
    本院作為判斷依據之各項證據資料，均不爭執其證據能力（
    分見本院卷一第160-167 頁背面、第169-171 頁；卷二第33
    頁；卷一第142 頁背面；卷一第182 頁；卷四第406 頁反面
    ），本院審酌該等言詞供述及書面作成時之情況，認為以之
    作為證據為適當，依刑事訴訟法第159 條之5 規定，均得作
    為證據。
二、至於被告陳尹宜之辯護人否認證人莊訓橋等人在警局詢問證
    述之證據能力（詳見本院卷一第160-167 頁背面、169- 171
    頁）、被告申永吉否認證人傅烈傑、陳麗娟在檢察事務官詢
    問時證述之證據能力部分。按被告以外之人於檢察事務官、
    司法警察官或司法警察調查中所為之陳述，與審判中不符時
    ，其先前之陳述具有較可信之特別情況，且為證明犯罪事實
    存否所必要者，得為證據，為刑事訴訟法第159 條之2 訂明
    。經查，依下列本院作為判斷依據，具有證據能力之各項證
    據資料，已足認定本件相關事實，故該等證人於司法警察、
    檢察事務官詢問時之證述，並不具備「證明犯罪事實存否所
    必要」之要件，故對於陳尹宜、申永吉部分，分別並無證據
    能力，在此敘明。
貳、訊據被告陳尹宜、陳尹玲、劉正君，對於前揭犯行均予坦承
    （分見本院卷一第139 頁、卷二第204 頁、卷三第408 頁；
    卷二第69頁、卷三第408 頁；卷二第69頁、卷三第408 頁）
    。被告彭鈺文、方瓊娥、申永吉則否認犯行。被告彭鈺文並
    辯稱伊認為美商富通證券公司係合法的公司，且伊僅係單純
    的從事翻譯、行政工作，且伊本身也是本案金融商品的投資
    者，伊並未銷售本案金融商品予不特定人士云云（見本院卷
    一第141 頁、卷三第423-426 頁等）；被告方瓊娥則以伊自
    94年間起透過美國富通證券公司之投資額共計約美金13萬多
    元，為隨時掌握自己投資之狀況，且美商富通證券公司主動
    提供伊免費辦公室座位，伊並無任何販賣、行銷有價證券之
    行為，伊係受邀擔任凱盛公司的企業管理、財報分析等諮詢
    工作等語置辯（見本院卷一第184-187 頁、卷三第408 頁、
    第412-414 頁等）；被告申永吉則辯稱其只有介紹一、二位
    認識的朋友去聽美商富通證券公司所辦的講座，只是單純的
    介紹，並沒有觸法的行為等語（見本院卷一第179 頁、卷三
    第408-409 頁）。
參、認定犯罪事實所憑之證據及認定之理由：
一、前揭醫療債券及LLC 公司股票屬於我國證券交易法上之「有
    價證券」部分：
  (一)按證券交易法第6 條第1 項規定：「本法所稱有價證券，指
    政府債券、公司股票、公司債券及經主管機關核定之其他有
    價證券」。財政部依該條項規定，於76年9 月12日以（76）
    臺財證（二）字第00900 號公告核定：「外國之股票、公司
    債、政府債券、受益憑證及其他具有投資性質之有價證券，
    凡在我國境內募集、發行、買賣或從事上開有價證券之投資
    服務，均應受我國證券管理法令之規範」，此有財政部76年
    9 月18日財政部臺財政（二）字第6805號函可稽（參見A11
    卷第135 頁；本件偵查案卷之代號詳見附表三，以下均同）
    。
  (二)前揭醫療債券性質類似可贖回債券或證券化商品等具有投資
    性質之有價證券，有行政院金融監督管理委員會證券期貨局
    98年3 月5 日證期二字第0980005477號、99年1 月25日證期
    （券）字第0980071595號函分別在卷可查（分見A4卷第27頁
    、A11 卷第129 頁），其當屬證券交易法第6 條第1 項規範
    之有價證券。
  (三)就Motricity 等美國「有限責任公司」所發行之股票（或所
    謂出資額），是否屬於我國法上之有價證券，被告陳尹宜固
    然曾予以爭執（嗣後則陳明此部分不再爭執，分見本院卷一
    第139 頁、第204 頁）。然本院認為，所謂「投資契約」（
    investment contract ）性質上應屬於有價證券，而「投資
    契約」之定義，參諸我國學說以及美國法上之發展，應係指
    投資人出資於共同事業（common venture），其報酬全然取
    決於發起人或第三人的經營績效而言，析其要素有四:1. 投
    資人出資；2.出資於共同事業；3.投資人分享報酬；4.報酬
    之有無全然取決於發起人或第三人的經營（此即美國法上之
    The Howey Test，參見賴英照著，最新證券交易法解析，初
    版，第13-14 頁）。而美國法上之「有限責任公司」（LLCs
    ），係同時具有公司及合夥之性質，其一方面使其成員可以
    免於個人的負債及責任，而具有「公司」之性質；另一方面
    在美國聯邦所得稅法上，則可以視為係「合夥」，並且可以
    在管理組織架構上，提供其成員相當之彈性（參見本院卷三
    第49頁反面之美國律師協會文獻資料）。但當投資人投資「
    有限責任公司」發行之股票（或所謂出資額，即Interests
    in LLCs ），而「有限責任公司」實際上仍由其他管理人控
    制，投資人並無從行使其類似「合夥人」的權限，或是投資
    人已將相關權限大部分委託予其他管理人時，投資人實際上
    已無控制權時，該投資應仍具有「投資契約」之性質。在本
    案中，被告陳尹宜等人在臺銷售Motricity 等美國「有限責
    任公司」所發行之股票（或所謂出資額），該等「有限責任
    公司」章程中，即已訂定係由「管理成員」（The Managing
    Member）管理該等「有限責任公司」，此有被告陳尹宜提出
    之該等公司認購資料（Subscription Documents）可稽（見
    本院卷二第147 頁），而且在臺購買美國此等「有限責任公
    司」所發行之股票（或所謂出資額）之投資人，實際上亦應
    甚難行使類似「合夥人」之權限，而係委諸其他人管理，投
    資人報酬之有無，仍然全然取決於發起人或第三人的經營，
    則其具有「投資契約」之性質，亦應甚為明確。又財政部前
    揭核定，既然係將「外國其他具有投資性質之有價證券」，
    均包括在應受我國證券管理法令規範之範圍內，則本件
    Motricity 等美國「有限責任公司」所發行之股票，亦屬我
    國法上之有價證券，亦當甚為明確。
二、被告陳尹宜等人非證券商，從事居間之證券業務及使用類似
    證券商名稱部分：
  (一)按證券商須經主管機關之許可及發給許可證照，方得營業；
    非證券商不得經營證券業務。又證券業務之種類包括有價證
    券買賣之行紀、居間、代理及其他經主管機關核准之相關業
    務，證券交易法第44條第1 項、第15條第3 款定有明文。又
    民法第565 條規定：稱居間者，謂當事人約定，一方為他方
    報告訂約之機會，或為訂約之媒介，他方給付報酬之契約。
    是居間有兩種型態，一為報告居間（或稱指示居間），即受
    他人之委託，搜索及報告可與訂約之相對人，以供訂約之機
    會；一為媒介居間，即周旋於他人間，作為契約當事人雙方
    訂立契約之媒介，使雙方訂立契約。就證券居間而言，乃居
    間人或為雙方報告買賣證券之機會，使雙方訂立證券買賣契
    約；或更進一步作為訂約之媒介，撮合雙方訂立買賣契約。
    證券交易法第50條第2 項復規定：「非證券商不得使用類似
    證券商之名稱」。
  (二)查美商富通證券公司、凱盛公司並非經金管會核准並發給許
    可證照之證券商之事實，有行政院金融監督管理委員會證券
    期貨局99年1 月25日證期（券）字第0980071595號函在卷可
    查（見A11 卷第129 頁）。美商富通證券公司、凱盛公司自
    不得經營證券業務，亦不得使用類似證券商之名稱。
  (三)被告陳尹宜、陳尹玲、劉正君、彭鈺文、方瓊娥、申永吉有
    前揭事實欄所述之共同於美商富通證券公司之中文網站（
    www .fortunesecurities inc.com）等網頁、名片、相關介
    紹文件、對外電子郵件等，對外使用「美商富通證券公司」
    之類似證券商之名稱，以及對不特定人推銷、介紹上揭醫療
    債券及LLC 公司股票，為買賣雙方報告締約之機會，並為訂
    約之媒介等事實，除為被告陳尹宜、陳尹玲、劉正君所供承
    外，並有附表二所示之相關供述及非供述證據，以及下列證
    據可佐，而可以認定：
  1.富通公司網站資料、富通公司及凱盛公司之「醫療債券」金
    融商品宣傳單、匯款指示、申購流程（A1卷第6-13、20-32
    、96-103頁、A7卷第16-35頁、A9卷第239、258-264頁、A16
    卷第175-182頁）。
  2.華南商業銀行（帳號000000000000號）開戶資料及交易明細
    表（A10卷第168-176 頁、A11 卷第37-46 頁）。
  3.劉正君隨身碟中各部門業績表（A6卷第42-44頁）。
  4.富通公司網站（http:/www.fortunesecu.com）列印畫面
    （A1卷第20-32頁、A16卷第62頁）。
  5.臺北內湖科技園區發展協會網頁列印畫面（A1卷第33-34頁
    ）。
  6.介紹顧問獎金發放規則、醫療債券獎勵顧問辦法（A16卷第
    360-367頁、A16卷第33-34、63頁）。
  7.醫療產品簡介、被告方瓊娥、申永吉、余成俊等人收取醫療債
    券PPM（private placement memorandum，即私募備忘錄）
    （A10卷第359-365頁）。
  8.劉正君隨身碟中名稱為「介紹顧問獎金發放規則」之檔案
    （A6卷第64-65頁）。
  9.劉正君隨身碟中名稱CHANNEL2008年1月至11月業績表、97年7
    月14日統計表（A6卷第62頁、A16 卷第377-382 頁）。
 10.由富通公司所製作被告陳尹宜、陳尹玲、張淑茹、劉正君、
    方瓊娥、彭鈺文、陳姝婷、蔡憶唐、陳意堅、湯珮瑄、劉錦
    雲、唐志倫、楊燕卿之印有「美商富通證券」抬頭之名片（
    A10 卷第192-205 頁）。
 11.RBC帳戶開戶流程說明（A10卷第371頁、A16卷第183-203頁
    ）。
 12.劉正君隨身碟內資料夾channel資料\agene-Glori下之外圍
    顧問客戶認購資料（EXCEL檔案）（A9卷第196-238頁）。
 13.申購Pre-IPO客戶名單、客戶資料（A11卷第120-124頁）。
 14.富通公司會議紀錄（A10卷第206-226頁）。
 15.投資人胡劍銘、姚東閔、包蔭泰、鍾國勳、林子惠、林純如
    、陳姿燕、張美姝、楊淑郁、何振銘、陳會芳、謝月裡、許
    慈蕙、呂振華、溫煜琪、吳景華、符史生、李倩懿、謝美玲
    、陸美弟等投資人之網路投資帳戶資料（A10卷第227-272、
    277-289、303-315、327-345頁）。
 16.被告陳尹宜代表富通公司與郭惠美、被告申永吉、莊淑雅簽
    訂之業務合作契約（A10 卷第273-276 、300-302 、
    239-240 頁）。
 17.RBC平臺介紹、醫療商品介紹資料（A7卷第16-22頁、A9卷第
    264-266頁、A10卷第346-358頁）。
 18.扣案之劉正君隨身碟內之電子郵件備份（A10卷第30-135頁
    、A11卷第78-88、102-116頁）。
 19.94年5月31日工商時報、94年6月7日經濟日報網路列印資料
    （A1卷第36-38頁）。
 20.凱盛公司Medical Capital Broker Support統計表（醫療債
    券）、申購Pre-IPO（即LLC公司）客戶名單、法務部調查局
    臺北市調查處製凱盛公司在臺銷售各類金額商品、金額統計
    一覽表（A16卷第290-359、369-382頁）。
 21.被告張淑茹處扣押之RBC客戶基本資料（A12卷第11-86、
    128-155頁）。
 22.被告張淑茹處扣押之醫療債券購買名單（A12卷第306-320頁
    ）。
 23.被告張淑茹處扣押之Turin LLC申購書範例（A12卷第87-127
    頁）。
 24.被告張淑茹處扣押之資金進出紀錄表 (A12卷第156-167頁)
    。
 25.被告張淑茹處扣押之RBC下單指示（A12卷第168-206頁）。
 26.凱盛公司工作日誌表（A12卷第208-223頁）。
 27.凱盛公司教育訓練出席紀錄表（A12卷第224-226頁）。
 28.投資人交易指示確認單（A12卷第228-294頁）。
 29.顧問送件紀錄表（A12卷第295-305頁）。
 30.美商富通證券公司DM（A12卷第323頁）。
 31.證人張秝華隨身碟內美商富通證券公司投資說明會通知（
    A12 卷第356-358 頁）。
 32.證人張秝華隨身碟內客戶基本資料表、客戶開戶資料表
    （A12卷第361-381頁）。
 33.證人張秝華隨身碟內醫療債券投資計劃要點說明（A12卷第
    382-391頁）。
  (四)被告彭鈺文雖否認上開犯行，經查：
  1.被告彭鈺文於本院審理時，已供承其有在美商富通證券公司
    任職，並有從事相關翻譯等行政工作，並且供承其自己及家
    人均有透過美商富通證券公司購買LLC 公司股票等金融商品
    （見本院卷一第141 頁、卷三第423-426 頁等），另其於警
    局詢問時，亦稱：「我哥哥彭偉凱有購買MEDICAL PROVIDER
    FUNDINGCORP V 商品」；「（問：彭偉凱是透過甚麼管道購
    買MEDICAL PROVIDER FUNDING CORP V 商品？）透過我」等
    語（見A7卷第38頁）。則被告彭鈺文當已知悉美商富通證券
    公司之業務，包括推銷、介紹上揭醫療債券及LLC 公司股票
    ，為買賣雙方報告締約之機會，並為訂約之媒介等內容，則
    被告彭鈺文持續在美商富通證券公司任職，使美商富通證券
    公司在臺非法居間業務得以擴展，並獲取薪資，即已無法卸
    免其共同非法經營證券業務之刑責。
  2.又被告彭鈺文辯稱係伊親戚主動投資本案金融商品，並非被
    告彭鈺文推銷云云，但是本院認為縱使此部分被告彭鈺文並
    未「主動推銷」，而僅有協助訂約、購買等行為，然被告彭
    鈺文就趙春蓮、張景嵩、彭員妹等人購買前揭外國有價證券
    ，既有以「顧問」身分協助送件等行為，並因此獲取「
    AGENT 」之報酬，此有卷附「顧問送件記錄表」、「MCC 債
    券銷售紀錄」、簽收MPFC VI PPM 領取簽收表等可稽（分見
    A12 卷第298 頁、本院卷二第101 頁、A10 卷第364 頁反面
    等），另於卷附客戶購買醫療債券之明細中，亦有列明被告
    彭鈺文（JESSICA PENG）為承辦人者（參見A16 卷第311-
    319 頁）。當足認被告彭鈺文有為「訂約之媒介」行為，並
    獲取報酬，亦已構成上述「證券居間」之要件。
  3.此外，依扣案被告彭鈺文之名片上，已明確印有「美商富通
    證券」名稱（見本院卷三第90頁），而該名片係收置於扣案
    之編號壹-2「名片簿」內，此有本院勘驗筆錄可稽（見本院
    卷三第88-91 頁），足認該等名片確實有在使用，另依前揭
    相關證據，亦足認定被告彭鈺文確有共同使用類似證券商之
    「美商富通證券公司」名稱。
  (五)被告方瓊娥否認前揭犯行，並以前揭情詞置辯，惟查：
  1.被告方瓊娥雖辯稱伊在美商富通證券公司僅擔任企業管理等
    諮詢工作，然於扣案之「通訊錄」已有註記「顧問體系」為
    「JANNY 方瓊娥」之內容，並與其他「外圍顧問」同列（見
    A1卷第55-56 頁）。另在卷附之「CHANNEL 名單」（含通路
    姓名、簽約日、保證金、商品、% 等紀錄）（見A9卷第237-
    238 頁）、「Channel 0000 0-00 月業績表」（見A6卷第62
    - 63頁），亦均有列名被告方瓊娥，若被告方瓊娥僅從事企
    業諮詢工作，何有所謂「業績」？
  2.在卷附電子郵件中，尚有被告方瓊娥詢問有關其客戶王世慧
    、賴榮豐購買未上市股票之股利扣稅30% 問題之內容（見
    A10 卷第53頁、A11 卷第84頁），並有被告方瓊娥「客戶帳
    戶問題-JANNY、業務問題」之電子郵件（見A10 卷第54-55
    頁反面），且在同郵件之附件「JANNY 方瓊娥.xls」之檔案
    中，並有客戶姓名，以及「MPFCIII 未買成」、「MPIV-
    20887 」等註記（見A11 卷第85-86 頁）。在卷附客戶購買
    醫療債券之明細中，亦有列明被告方瓊娥為「承辦人」者（
    參見A16 卷第311- 319頁）。而可見被告方瓊娥確有從事醫
    療債券等有價證券之推銷行為。
  3.在客戶龍濟陵、王世慧、陳南宏等人之INVESTOR Connect
    帳戶資料中，並有「JANNY FANG」之註記（本院卷三第
    127-131 頁）；在96年2 月2 日凱盛公司工作日誌表記載「
    拿1 份MCC IV給Janny 」（A12 卷第220 頁反面）。在卷附
    凱盛公司教育訓練出席紀錄表中，並有記載「Janny 」、「
    方瓊娥」、「瓊娥」顧問體系之成員之內容（見A12 卷第
    224-226頁）。在卷附「顧問送件記錄表」中，並有「
    Janny 方」為「顧問體系」之註記（見A12 卷第303 頁）。
    復有「（Janny 方）顧問諮詢費明細表97.02.25」在卷可查
    （見A16 卷第15頁）。
  4.此外，依扣案被告方瓊娥之名片上，已明確印有「美商富通
    證券」名稱（見本院卷三第91頁），而該名片係收置於扣案
    之編號壹-2「名片簿」內，此有本院勘驗筆錄可稽（見本院
    卷三第88-91 頁），足認該等名片確實有在使用。
  5.依上述證據，被告方瓊娥辯稱伊僅係在美商富通公司擔任企
    業諮詢工作云云，顯不足採，而可認定被告方瓊娥確有共同
    使用類似證券商之「美商富通證券公司」名稱，以及共同為
    非法證券居間之行為。
  (六)被告申永吉固然否認前揭犯罪事實，然查：
  1.被告申永吉於偵查中即已供承其有經營展進企業顧問有限公
    司（見A9卷第95頁）」。而證人陳麗娟於本院審理時證稱：
    「（問：你在97年7 月間是否有購買美國醫療債券？）是」
    ；「（問：你購買的總金額為何？）二十幾萬將近三十萬美
    金」；「（問：是何人介紹妳購買醫療債券？）原本我與我
    妹妹有在說股票我們都不敢做，定存又不是很多錢，我們原
    本就有討論是否要投資，後來我跟我妹妹到林彩娥家拜拜，
    剛好看到有關美國投資的單子，林彩娥就說他在一個資產管
    理公司上班，所以我們就去申永吉開的資產管理公司，這個
    公司設在臺中，我去的時候現場有林彩娥小姐及賴泰昌先生
    ，他們說這個在美國是合法的，比較保守，因為我們不敢做
    股票，我們想要保本，林彩娥他們就說這個比較好，我們就
    參與了。簽約是跟林彩娥簽約的」；「林彩娥有介紹申永吉
    是她的老闆David 」；「申永吉的公司是展進公司沒錯……
    」等語明確（見本院卷三第10-12 頁）。
  2.證人傅烈傑於本院審理時復證稱：「（問：你是否在97年3
    月間有購買美國醫療債券？）有」；「（問：你購買的金額
    為何？）15萬美金」；「（問：請問是何人介紹你購買美國
    醫療債券？）當時是先認識林彩娥，她向我介紹這個醫療債
    券，她說利率有10％，我覺得不錯」；「……後來我才知道
    林彩娥小姐是在申永吉公司服務，我最初是經由朋友介紹而
    認識林彩娥，是林彩娥邀請我去她的公司，去的時候申永吉
    有在現場，所以我才認識申永吉，而事後我才知道申永吉是
    我的鄰居。在申永吉公司談醫療債券時，是林彩娥跟我談的
    ，申永吉並沒有介入。我去申永吉公司的時候，是林彩娥跟
    我說明完後才跟我介紹申永吉是她的主管。我當場並沒有簽
    約，之後林彩娥帶我去聽一場在飯店舉辦的說明會，現場有
    二、三十人，就是在講這檔MCC 債券的事情。聽完這場說明
    會，我決定要簽約的時候，是林彩娥拿申購書到我家裡讓我
    簽的。我在偵查中提到是申永吉拿申請書給我，是因為當時
    被告中我只認識申永吉才提到他的名字」（見本院卷三第12
    -13頁）。
  3.依上述事證，即足以認定被告申永吉確有以其所經營之展進
    企業顧問有限公司之林彩娥等職員從事推銷、介紹上揭醫療
    債券等有價證券，為買賣雙方報告締約之機會，並為訂約之
    媒介之行為。又依卷附之MCC 債券銷售紀錄所載，亦可見陳
    麗娟、傅烈傑、黃利雄、廖繼容等人購買MCC 醫療債券確以
    被告申永吉（David ）為「AGENT 」。而且並有被告申永吉
    所書立之「Medical Provider Financial Corporation IV
    業務合作協議書」在卷可稽（見A10 卷第303 頁反面、本院
    卷三第124 頁反面）。證人即同案被告陳尹宜於本院審理時
    並證稱：「（問：申永吉就銷售MCC 的部分，其所獲得的顧
    問諮詢費，是否係依照此業務合作契約書來計算？）如果有
    簽約的話，就是照業務合約契約書來算」（見本院卷三第
    394頁反面） 。
  4.此外，於扣案之「通訊錄」已有註記「顧問體系」為「
    DAVID 申永吉」之內容，並與其他「外圍顧問」同列（見A1
    卷第55-56 頁）。另在卷附之「CHANNEL 名單（含通路姓名
    、簽約日、保證金、商品、% 等紀錄）（見A9卷第237-238
    頁）、「Channel 0000 0-00 月業績表」（見A6卷第62-63
    頁），亦均有列名被告申永吉。在客戶陳享國、傅烈傑、陳
    詹等人之INVESTOR Connect帳戶資料中，並有「DAVID 」
    之註記（見本院卷三第100-110 頁）。在96年2 月16日凱盛
    公司工作日誌表，復有記載「處理David 所寄來的開戶正本
    」（見A12 卷第219 頁反面）。卷附「顧問送件記錄表」中
    ，並有「DAVID 」為「顧問體系」之註記（見A12 卷第295-
    305 頁）。復有「（David 申）顧問諮詢費明細表97.02.25
    」在卷可查（見A16 卷第13頁），以及申永吉之客戶資料附
    卷可佐（見A9卷第208-211 頁、A16 卷第311-319 頁）。
  5.此外，證人傅烈傑於本院審理時證稱：「（問：你有說你去
    參加一個說明會，那個說明會是哪個公司辦的，你是否知道
    ？）富通公司，是主講人講的」（見本院卷三第14頁）。依
    上述證據，足稽被告申永吉在共同推銷、居間前揭有價證券
    時，亦有與美商富通證券公司之人員共同對外使用「富通證
    券公司」之類似證券商之名稱。是故，被告申永吉前揭所辯
    應不足採，應足認定被告申永吉確有共同使用類似證券商之
    「美商富通證券公司」名稱，以及共同為非法證券居間業務
    之行為。
  6.至被告申永吉辯護人辯稱被告申永吉並無招攬陳麗娟、傅烈
    傑之行為，而係「林彩娥、賴泰昌」之行為，且檢察官亦未
    起訴「林彩娥、賴泰昌」云云（見本院卷三第79-83 、409
    頁），然「林彩娥、賴泰昌」既係受僱於被告申永吉經營之
    展進公司，並依被告申永吉之指示從事相關銷售醫療債券之
    行為，被告申永吉即無從卸免其前揭刑責。至於「林彩娥、
    賴泰昌」等人，若經查明年籍，檢察官並認涉有刑責者，即
    應由檢察官另行依法偵查，在此敘明。
三、另被告彭鈺文辯稱並不知美商富通證券公司係非法經營云云
    ，惟查：從事證券業務之業務人員應具備一定之證券投資分
    析人員、證券商業務員測驗合格等相關資格，不僅為「證券
    商負責人與業務人員管理規則」第5 、6 條所明定，亦為一
    般人所共同知悉。另證券業務之經營應經許可，且相關有價
    證券、金融商品之銷售亦須經主管機關之核准，此亦為公眾
    周知之事實。然參諸卷附美商富通證券公司中文網頁之「人
    才招募」資料，其中已提及美商富通證券公司會提供債券、
    公司股票等金融商品，但對於應徵人員之相關條件僅有要求
    具備大學以上學歷、具備5 年以上工作經驗等，完全未要求
    須有證券投資分析人員、證券商業務員測驗合格等相關資格
    （見A1卷第26頁），即與一般合法證券商之情形不符。另外
    參諸卷內美商富通證券公司之相關介紹、銷售有價證券之介
    紹文宣等，更完全未提及該公司之證券業務經營、有價證券
    之銷售等有經過主管機關之核准之文字或相關字號。在此等
    情形下，被告彭鈺文辯稱並不知美商富通證券公司係非法經
    營云云，亦不足採。
四、美商富通證券公司取得所居間銷售有價證券金額2%至6.00%
    比例作為佣金（詳見附表一所示），而此等佣金中之50% 至
    80% 不等之比例（平均則約為65% ）則再轉付予承辦居間業
    務之外圍顧問或內部職員，以此方式獲取報酬，迄97年12月
    間止，被告陳尹宜等人在臺非法居間銷售之醫療債券及LLC
    公司股票金額合計達美金25,769,763.46 元，美商富通證券
    公司不法所得佣金共計約美金936,595.10元等情，除為被告
    陳尹宜所陳明外，並有其提出及卷附之各類商品之佣金率統
    計表、業績統計表等（見本院卷二第77-124頁、本院卷三第
    85頁），亦應可認定。至被告方瓊娥、申永吉等外圍顧問及
    劉正君、彭鈺文等內部主管或職員銷售醫療債券及LLC 公司
    股票之業績（詳如附表二所示），則有如附表二所示之MCC
    債券銷售紀錄、申購PRE- IPO客戶名單等可稽（至於各被告
    醫療債券、LLC 公司股票業績之彙整清單，另見本院卷三第
    25頁以下之整理），故亦可加以認定。
五、綜上所述，本件事證已臻明確，被告陳宜尹等人犯行洵堪認
    定，應依法論科。
肆、論罪科刑部分：
一、按所謂經營證券業務不以具有事業之經管、營運決策權力者
    為限，不論其職稱為負責人、執行董事、經理、副理、主任
    、業務員或職員，只須有經營證券業務之事實，即應負責。
    本件被告陳尹宜、陳尹玲、劉正君、彭鈺文、方瓊娥、申永
    吉等非證券商，竟對外使用「美商富通證券公司」之類似證
    券商之名稱，且向他人推銷前揭醫療債券及LLC 公司股票，
    為買、賣雙方報告訂約機會，再要求投資人將投資款匯入指
    定指定收款銀行之帳戶內，嗣透過美商富通證券公司或凱盛
    公司將相關投資文件寄往美商富通證券公司在美國之總公司
    ，確認完成手續後，將投資憑證交予在臺之美商富通證券公
    司或凱盛公司，再轉交相關投資憑證予客戶，而為訂約之媒
    介，顯係非證券商而使用類似證券商之名稱，及經營有價證
    券居間之證券商業務，係分別違反證券交易法第50條第2 項
    、第44條第1 項規定，核均係犯證券交易法第177 條第1 款
    、第175 條之罪。
二、被告陳尹宜、陳尹玲、劉正君、彭鈺文、方瓊娥、申永吉等
    人，與前揭凌碧蘭等人（即上述另以簡易判決審結之本案被
    告）、在展進公司任職之「林彩娥、賴泰昌」（年籍不詳）
    及其他不詳姓名、年籍之業務人員，就前述犯行有犯意聯絡
    及行為分擔，為共同正犯。
三、學理上所稱之集合犯，係一種構成要件類型，亦即立法者針
    對特定刑罰規範之構成要件，已預設其本身係持續實行之複
    次行為，具備反覆、延續之行為特徵，或具有重複特質之職
    業性、營業性或收集性犯罪，將之總括或擬製成一個構成要
    件之「集合犯」行為，例如經營、從事業務、收集、販賣、
    製造、散佈等行為概念者均屬之；此種犯罪，以反覆實行為
    典型、常態之行為方式，具侵害法益之同一性，因刑法評價
    上為構成要件之行為單數，僅成立一罪，有最高法院95年度
    臺上字第1079號、96年度臺上字第3064號判決意旨可資參照
    。被告陳尹宜等人前揭使用類似證券商名稱及經營證券商業
    務，本質上即具有反覆、延續之行為特徵，應各僅成立一罪
    。又被告等以一行為，同時違反證券交易法第177 條第1 款
    、第175 條之罪，為想像競合犯，依刑法第55條之規定，均
    應從一重之證券交易法第175 條之罪論處。
四、爰審酌被告陳尹宜等人明知並非經主管機關許可及發給許可
    證照之證券商，竟為前述居間介紹有價證券買賣業務及使用
    證券商之名稱，有違證券投資保障之立法目的。以及被告陳
    尹宜係美商富通證券公司在臺之負責人；被告陳尹玲為美商
    富通證券公司、凱盛公司之總經理，負責美商富通證券公司
    之業務、行政事務及人事績效管理；被告劉正君係美商富通
    證券公司、凱盛公司之副總經理，負責外圍顧問之教育訓練
    及所銷售境外金融商品之行政管理；被告彭鈺文係由美商富
    通證券公司、凱盛公司所聘用之內部職員，負責美商富通證
    券公司、凱盛公司境外投資文件之翻譯、顧問課程、在臺招
    募境外商品及後續客戶服務；被告方瓊娥、申永吉則為美商
    富通證券公司之外圍顧問，與上開公司以口頭或紙本方式訂
    有業務合作契約，擔任該等公司之外圍顧問等犯罪情節。被
    告陳尹宜、陳尹玲所經營之美商富通證券在臺非法居間銷售
    金額高達美金25,769,763.46 元，不法所得佣金共計約美金
    936,595.10元（詳如附表一所示），對我國合法證券市場及
    投資人保障之影響甚鉅。另參酌被告劉正君、彭鈺文、方瓊
    娥、申永吉所各別銷售之金額（詳如附表二所示），又其中
    被告彭鈺文所居間之對象多為自己及親友，被告申永吉則係
    以展進公司名義對外銷售之情節。以及被告陳尹宜、陳尹玲
    、劉正君於本院審理時業已坦承犯行，犯後態度尚可；被告
    彭鈺文、方瓊娥、申永吉則始終否認犯行，無任何具體悔過
    表現可供本院審酌。另考量被告陳尹宜、陳尹玲、劉正君在
    本案中之犯罪情節之主導性較高，被告彭鈺文、方瓊娥、申
    永吉在犯罪情節之主導性較低，及其等之動機、手段、所生
    危害等一切情狀，分別量處如主文所示之刑。並就被告陳尹
    宜、陳尹玲、劉正君、彭鈺文、方瓊娥、申永吉等所處有期
    徒刑、罰金，分別諭知易科罰金、易服勞役之折算標準。
五、末查被告陳尹宜、陳尹玲、劉正君前均未曾因故意犯罪受有
    期徒刑以上刑之宣告，有臺灣高等法院被告前案紀錄表各1
    份在卷可按，此次其等因短於思慮為本件犯行，且犯後均坦
    認犯行，深具悔意，應認其等經本件偵審程序及刑罰宣告之
    教訓，當已知所警惕，信均無再犯之虞，故認被告陳尹宜、
    陳尹玲、劉正君前揭宣告之刑均以暫不執行為適當，惟為確
    實督促此等被告保持善良品行及正確法律觀念，並參酌前揭
    其等犯罪情節，爰依刑法第74條第1 項第1 款、第2 項第4
    款之規定，分別併諭知緩刑期間及應向公庫支付之金額如主
    文所示，以啟自新。被告陳尹宜、陳尹玲、劉正君如主文所
    示應向公庫支付之金額，依刑法第74條第4 項規定得為民事
    強制執行名義，又依同法第75條之1 第1 項第4 款規定，受
    緩刑之宣告而違反上開本院所定負擔情節重大，足認原宣告
    之緩刑難收其預期效果，而有執行刑罰之必要者，得撤銷其
    宣告。至被告彭鈺文、方瓊娥、申永吉則始終否認犯行，並
    無任何具體悔過表現可供本院審酌，尚不能認為因本案之偵
    查、審理程序，已有所警惕，故本院認為不宜為緩刑之宣告
    ，均予說明。
六、另本案扣案之物，分別屬美商富通證券公司、凱盛公司所有
    ，非為本案被告所有之物，故不宣告沒收，併此敘明。
伍、不另為無罪諭知部分：
一、公訴意旨另以：
  (一)被告陳尹宜、陳尹玲、劉正君、彭鈺文、方瓊娥、申永吉等
    人，並有與前揭凌碧蘭等人，共同未經主管機關即行政院金
    融監督管理委員會核准，而對不特定人為募集或發行上揭醫
    療債券及LLC 公司股票之行為，並向不特定投資人為行紀、
    代理及承銷醫療債券及LLC 公司股票，並認被告陳尹宜等人
    涉有證券交易法第22條第1 項、第175 條之未經許可募集及
    發行有價證券之罪嫌，以及證券交易法第44條第1 項、第
    175 條之未經許可經營「行紀、代理及承銷」之證券業務罪
    嫌。
  (二)被告陳尹宜、陳尹玲、劉正君、彭鈺文、方瓊娥、申永吉等
    人，與前揭凌碧蘭等人，在臺非法居間醫療債券（MCC ）及
    LLC 公司股票之金額係46,344,155.92 美元（若以匯率33計
    算，折算為新臺幣1,529,357,145.36元），而就超過本院前
    揭所認定之25,769,763.46 美元（若以匯率33計算，折合為
    新臺幣850,402,194.18元）部分，即20,574,392.46 美元部
    分，亦認被告陳尹宜等人涉有證券交易法第44條第1 項、第
    175 條之未經許可經營居間證券業務罪嫌。
二、募集、發行有價證券及經營行紀、代理及承銷之證券業務罪
    嫌部分：
  (一)按證券交易法第22條第1 項規定：「有價證券之募集及發行
    ，除政府債券或經主管機關核定之其他有價證券外，非向主
    管機關申報生效後，不得為之。」而所稱「募集」，按同法
    第7 條第1 項，係指「發起人於公司成立前或發行公司於發
    行前，對非特定人公開招募有價證券之行為。」所稱「發行
    」，依同法第8 條第1 項，係指「發行人於募集後製作並交
    付，或以帳簿劃撥方式交付有價證券之行為」。其情形可能
    包括：1.以募集設立方式成立公司時，發行股票的行為；2.
    公司成立後，公開發行新股或其他有價證券的行為。而所稱
    「發行人」，依同法第5 條規定，係指「謂募集及發行有價
    證券之公司，或募集有價證券之發起人。」
  (二)就本案而言，系爭有價證券係外國醫療債券及LLC 公司股票
    ，從而，「募集」、「發行」之主體應是募集及發行該醫療
    債券之MEDICAL CAPITAL CORPORATION （即MCC ），以及該
    等LLC 公司。又依卷內資料，本案之交易流程係被告陳尹宜
    等美商富通證券公司或凱盛公司在臺之人員，於在臺之投資
    人有意購買醫療債券商品及LLC 公司股票後，先要求投資人
    先開立加拿大皇家銀行交易帳戶，授權MCC 於客戶所開立
    RBC 平臺扣款，再將投資款匯入MCC 指定收款銀行之帳戶內
    ，嗣取得上開投資人之匯款水單、手寫單影本後，再轉交與
    美商富通證券公司或凱盛公司，透過美商富通證券公司或凱
    盛公司將相關投資文件寄往美商富通證券公司在美國之總公
    司，確認完成手續後，將投資憑證交予在臺之美商富通證券
    公司或凱盛公司，再轉交相關投資憑證予客戶，是故本案投
    資人「買賣」前揭醫療債券及LLC 公司股票之「交易相對人
    」，應屬美商富通證券公司在美國之總公司，或MCC 及該等
    LLC 公司，而非直接在臺灣即完成相關之買賣行為。縱使被
    告陳尹宜為美商富通證券公司在臺辦事處之負責人，但依本
    案之交易流程，既然已將相關「訂立買賣契約」、「收受投
    資款」、「交付有價證券」等行為明顯加以切割，未於我國
    境內完成，即不能認為被告陳尹宜等人在我國境內亦有就「
    募集」、「發行」有價證券部分之犯行，而僅能認定被告陳
    尹宜等人有前揭對不特定人推銷、介紹上揭醫療債券及LLC
    公司股票，為買賣雙方報告締約之機會，並為訂約之媒介的
    「居間」犯行。
  (三)又稱行紀者，謂以自己之名義，為他人之計算，為動產之買
    賣或其他商業上之交易，而受報酬之營業（參民法第576 條
    ）；稱代理者，指代理人於代理權限內，以本人名義所為之
    意思表示或所受意思表示，直接對本人發生效力（參民法第
    103 條）。又依證券交易法規定，承銷有「包銷」與「代銷
    」之分，依該法第71條第1 項規定：「證券承銷商包銷有價
    證券，於承銷契約所訂定之承銷期間屆滿後，對於約定包銷
    之有價證券，未能全數銷售者，其賸餘數額之有價證券，應
    自行認購之」；同法第72條規定：「證券承銷商代銷有價證
    券，於承銷契約所訂定之承銷期間屆滿後，對於約定代銷之
    有價證券，未能全數銷售者，其剩餘數額之有價證券，得退
    還發行人。」
  (四)依本案之交易流程，被告陳尹宜等人在臺並未以自己之名義
    ，為他人之計算，而為本案有價證券之交易；亦未以代理之
    方式，直接與投資人訂立買賣契約，而「為」或「受」買賣
    有價證券契約之意思表示；亦未以「包銷」或「代銷」之方
    式，代他人直接為銷售有價證券之買賣契約，並為收受價金
    、交付有價證券之行為。自然亦不能認定被告陳尹宜等人有
    未經許可經營「行紀、代理及承銷」之證券業務的犯行。
三、公訴意旨認為被告陳尹宜等人非法居間金額超過本院認定金
    額之部分：
  (一)檢察官認為被告陳尹宜等人，在臺非法居間醫療債券及LLC
    公司股票之金額認係46,344,155.92 美元（若以匯率33計算
    ，折算為新臺幣1,529,357,145.36元，見起訴書第7 頁犯罪
    事實欄所載），其依據係卷附凱盛公司Medical Capital
    Broker Support 統計表（醫療債券）、申購Pre-IPO （即
    LLC 公司）客戶名單、法務部調查局臺北市調查處製凱盛公
    司在臺銷售各類金融商品、金額統計一覽表（見A16 卷第
    290-310 頁，即起訴書第34頁，證據清單欄編號82所載）。
  (二)然上開記載之金額，有重複列計之錯誤等情況，業據被告陳
    尹宜所陳明，並提出相關各類商品之佣金率統計表、業績統
    計表等為證（見本院卷二第77-124頁），而就被告陳尹宜所
    稱該等重複列計之情形，檢察官亦表明並無意見（見本院卷
    二第204 頁），而經本院核算後，被告陳尹宜等人在臺非法
    居間醫療債券及LLC 公司股票之金額應為25,769,763.46 美
    元（詳細之金額及應否列計之理由，並見附表一所載）。是
    超過之20,574,392.46 美元部分，應不能認定被告陳尹宜等
    人亦涉有未經許可經營居間證券業務之犯行。
四、上開各部分原應為無罪之諭知，惟公訴意旨認此等部分與被
    告陳尹宜等人前開有罪部分有集合犯、想像競合犯之一罪關
    係，爰不另為無罪之諭知，附此敘明。
陸、據上論斷，依刑事訴訟法第284 條之1 、第299 條第1 項前
    段，證券交易法第44條第1 項、第50條第2 項、第175 條、
    第177 條第1 款，刑法第11條前段、第28條、第55條、第74
    條第1 項第1 款、第2 項第4 款，第41條第1 項前段、第42
    條第3 項 ，判決如主文。
本案經檢察官張世和到庭執行職務。
中    華    民    國   100    年    1     月    14    日
                  刑事第二庭法  官  江俊彥
以上正本證明與原本無異。
如不服本判決，應於判決送達後10日內向本院提出上訴狀（應附
繕本），上訴於臺灣高等法院。
                            書記官  王聖婷
中    華    民    國   100    年    1     月    14    日
附錄論罪法條：
證券交易法第44條第1項：
證券商須經主管機關之許可及發給許可證照，方得營業；非證券
商不得經營證券業務。
證券交易法第50條第2項：
非證券商不得使用類似證券商之名稱。
證券交易法第175條：
違反第18條第1 項、第22條、第28條之2 第1 項、第43條第1項
、第43條之1 第2 項、第3 項、第43條之5 第2 項、第3 項、第
43條之6 第1 項、第44條第1 項至第3 項、第60條第1 項、第62
條第1 項、第93條、第96條至第98條、第116 條、第120 條或第
160 條之規定者，處2 年以下有期徒刑、拘役或科或併科新臺幣
180 萬元以下罰金。
證券交易法第177條
有左列情事之一者，處1 年以下有期徒刑、拘役或科或併科新臺
幣120 萬元以下罰金。
一、違反第31條第1 項、第34條、第40條、第43條之4 第1 項、
    第43條之8 第1 項、第45條、第46條、第50條第2 項、第
    119 條、第128 條、第150 條或第165 條之規定者。
二、違反主管機關依第 61 條所為之規定者。
附表一：
美商富通證券公司在臺非法居間醫療債券及LLC 公司股票（即未
上市股票，PRE-IPO ）之金額
                    貨幣單位：未註明為新臺幣者，均為美元
┌────┬──────────┬──────────────────────────┐
│        │起訴書所認之金額    │                        本院認定金額                │
├────┼──────────┼───────┬───┬───────┬──────┤
│商品    │項次及期間          │客戶認購金額  │佣金率│     佣金     │  備註      │
│        │客戶認購金額        │              │      │              │            │
├────┼──────────┼───────┼───┼───────┼──────┤
│MCC 醫療│00000000-00000000 │              │Class │              │Chang Tgu-│
│債券商品│  $   15,975,000.00 │  5,658,000.00│A債券:│    163,042.50│  Shiuan（5 │
│（投資人│                    │              │2.75% │              │  萬，係美元│
│包蔭泰等│                    │              │      │（「佣金」係指│  認購金額，│
│181 人）│                    │              │Class │發行者等支付予│  以下同）、│
│        │                    │              │B債券:│富通公司之款項│  Chen Chun-│
│        │                    │              │3.50% │，以各筆客戶認│  Yen（20萬 │
│        │                    │              │      │購金額乘以所適│  ）、Chu   │
│        │                    │              │      │用之佣金率，再│  Chih- Fang│
│        │                    │              │      │相加而得，富通│  （6萬）、 │
│        │                    │              │      │公司係以此「佣│  Huang Heng│
│        │                    │              │      │金」之一部分配│  -Chia（14 │
│        │                    │              │      │給各客戶所屬之│  萬）、Liao│
│        │                    │              │      │AGENT ，分配比│  Tse Chen（│
│        │                    │              │      │率為50% 至80% │  6 萬）、  │
│        │                    │              │      │不等，平均約  │  Ngan Hoi- │
│        │                    │              │      │65% ，以下同）│  Yin（5.7萬│
│        │                    │              │      │              │  ）、Liu   │
│        │                    │              │      │              │  Jui-I（FWS│
│        │                    │              │      │              │  香港一銀，│
│        │                    │              │      │              │  967.5萬） │
│        │                    │              │      │              │  等客戶係於│
│        │                    │              │      │              │  美國或香港│
│        │                    │              │      │              │  認購；另  │
│        │                    │              │      │              │  Peng      │
│        │                    │              │      │              │  Yangchu   │
│        │                    │              │      │              │  Lai（5萬）│
│        │                    │              │      │              │  Tung-Min（│
│        │                    │              │      │              │  2.5萬）取 │
│        │                    │              │      │              │  消投資；合│
│        │                    │              │      │              │  計1,031.7 │
│        │                    │              │      │              │  萬元，不予│
│        │                    │              │      │              │  計列。    │
│        │                    │              │      │              │員工認購之│
│        │                    │              │      │              │  6 萬元，不│
│        │                    │              │      │              │  予減列。  │
│        ├──────────┼───────┼───┼───────┼──────┤
│        │00000000-00000000 │              │二年期│              │            │
│        │  $    2,423,000.00 │  2,423,000.00│債券: │    110,160.00│            │
│        │                    │              │4.50% │              │            │
│        │                    │              │      │              │            │
│        │                    │              │三年期│              │            │
│        │                    │              │債券: │              │            │
│        │                    │              │5.25% │              │            │
│        ├──────────┼───────┼───┼───────┼──────┤
│        │00000000-00000000 │              │Class │              │被告陳尹宜稱│
│        │  $    2,723,000.00 │  2,723,000.00│B債券:│    124,035.00│此項除 Cheng│
│        │                    │              │4.50% │              │Peng Ching- │
│        │                    │              │      │              │Mei 為於台灣│
│        │                    │              │Class │              │投資外，其餘│
│        │                    │              │F債券:│              │均非屬台灣地│
│        │                    │              │6.00% │              │區之認購，惟│
│        │                    │              │      │              │根據扣案    │
│        │                    │              │      │              │jessie（林玟│
│        │                    │              │      │              │瑞）隨身碟檔│
│        │                    │              │      │              │案（參本院卷│
│        │                    │              │      │              │三第85頁），│
│        │                    │              │      │              │此項客戶含陳│
│        │                    │              │      │              │露香、鄭彭錦│
│        │                    │              │      │              │梅、……等人│
│        │                    │              │      │              │，其Agent分 │
│        │                    │              │      │              │別為本案被告│
│        │                    │              │      │              │張淑茹、湯珮│
│        │                    │              │      │              │瑄、余成俊…│
│        │                    │              │      │              │…等人，爰認│
│        │                    │              │      │              │定此項屬台灣│
│        │                    │              │      │              │地區之認購。│
│        ├──────────┼───────┼───┼───────┼──────┤
│        │00000000-00000000 │              │二年期│              │員工認購之20│
│        │  $    1,664,000.00 │  1,664,000.00│債券: │     75,255.00│萬元，不予減│
│        │                    │              │4.50% │              │列。        │
│        │                    │              │      │              │            │
│        │                    │              │三年期│              │            │
│        │                    │              │債券: │              │            │
│        │                    │              │5.25% │              │            │
│        ├──────────┼───────┼───┼───────┼──────┤
│        │00000000-00000000 │              │      │              │與第項內容│
│        │  $    7,952,000.00 │          0.00│      │          0.00│重複，不予計│
│        │                    │              │      │              │列。        │
│        ├──────────┼───────┼───┼───────┼──────┤
│        │00000000-00000000 │              │      │              │            │
│        │  $    4,036,000.00 │  4,036,000.00│4.50% │    181,620.00│            │
│        ├──────────┼───────┼───┼───────┼──────┤
│        │00000000-00000000 │              │      │              │Liu Jui-I（ │
│        │  $    1,520,000.00 │    490,000.00│2.75% │     13,475.00│一銀和昇證券│
│        │                    │              │      │              │有限公司（HK│
│        │                    │              │      │              │），103 萬）│
│        │                    │              │      │              │係於香港認購│
│        │                    │              │      │              │，該金額不予│
│        │                    │              │      │              │計列。      │
│        ├──────────┼───────┼───┼───────┼──────┤
│        │00000000-00000000 │              │      │              │Liu Jui-I（ │
│        │  $      150,000.00 │    100,000.00│2.75% │      2,750.00│一銀和昇證券│
│        │                    │              │      │              │有限公司（HK│
│        │                    │              │      │              │），5 萬）係│
│        │                    │              │      │              │於香港認購，│
│        │                    │              │      │              │該金額不予計│
│        │                    │              │      │              │列。        │
│        ├──────────┼───────┼───┼───────┼──────┤
│        │00000000-00000000 │              │一年期│              │            │
│        │  $      810,000.00 │    810,000.00│債券: │     25,250.00│            │
│        │                    │              │2.75% │              │            │
│        │                    │              │      │              │            │
│        │                    │              │二年期│              │            │
│        │                    │              │債券: │              │            │
│        │                    │              │4.50% │              │            │
│        ├──────────┼───────┼───┼───────┼──────┤
│        │00000000-00000000 │              │一年期│              │            │
│        │   台北             │              │債券: │              │            │
│        │   $    2,593,422.46│  2,593,422.46│2.75% │    112,816.76│            │
│        │                    │              │      │              │            │
│        │                    │              │二年期│              │            │
│        │                    │              │債券: │              │            │
│        │                    │              │4.50% │              │            │
│        │                    │              │      │              │            │
│        │                    │              │三年期│              │            │
│        │                    │              │債券: │              │            │
│        │                    │              │5.25% │              │            │
│        ├──────────┼───────┼───┼───────┼──────┤
│        │00000000-00000000 │              │      │              │與第項內容│
│        │   高雄             │              │      │              │重複，不予計│
│        │   $      863,357.46│          0.00│      │          0.00│列。        │
│        ├──────────┼───────┼───┼───────┼──────┤
│        │00000000-00000000 │              │一年期│              │            │
│        │   台北             │              │債券: │              │            │
│        │   $    1,268,515.00│  1,268,515.00│2.75% │     39,845.68│            │
│        │                    │              │      │              │            │
│        │                    │              │二年期│              │            │
│        │                    │              │債券: │              │            │
│        │                    │              │4.50% │              │            │
│        ├──────────┼───────┼───┼───────┼──────┤
│        │00000000-00000000 │              │      │              │與第項內容│
│        │  高雄              │              │      │              │重複，不予計│
│        │  $       162,035.00│          0.00│      │          0.00│列。        │
│        ├──────────┼───────┼───┼───────┼──────┤
│        │00000000-00000000 │              │      │              │Liu Jui-I（ │
│        │   台北             │              │      │              │一銀和昇證券│
│        │   $      152,000.00│    102,000.00│2.75% │      2,805.00│有限公司（HK│
│        │                    │              │      │              │），5 萬）係│
│        │                    │              │      │              │於香港認購，│
│        │                    │              │      │              │該金額不予計│
│        │                    │              │      │              │列。        │
│        ├──────────┼───────┼───┼───────┼──────┤
│        │00000000-00000000 │              │      │              │            │
│        │   台北             │              │      │              │            │
│        │   $      300,145.00│    300,145.00│4.50% │     13,506.54│            │
│        ├──────────┼───────┼───┼───────┼──────┤
│        │MCC 醫療債券小計    │              │2.75% │              │            │
│        │美金（元）          │美金（元）    │至    │美金（元）    │            │
│        │   $   42,592,474.92│ 22,168,082.46│6.00% │    864,561.48│            │
│        │                    │              │不等  │              │            │
│        │以匯率33折合        │以匯率33折合  │      │以匯率33折合  │            │
│        │新台幣（元）        │新台幣（元）  │      │新台幣（元）  │            │
│        │   $1,405,551,672.36│731,546,721.18│      │ 28,530,528.84│            │
├────┼──────────┼───────┼───┼───────┼──────┤
│PRE-IPO │000000-000000     │              │      │              │葉聰杰（15│
│（投資人│美金（元）          │美金（元）    │2.00% │美金（元）    │  萬）非於台│
│謝昌華等│   $    3,751,681.00│  3,601,681.00│      │     72,033.62│  灣認購，不│
│25人）  │                    │              │      │              │  予計列。  │
│        │                    │              │      │              │員工認購之│
│        │以匯率33折合        │以匯率33折合  │      │以匯率33折合  │  30萬元，不│
│        │新台幣（元）        │新台幣（元）  │      │新台幣（元）  │  予減列。  │
│        │   $  123,805,473.00│118,855,473.00│      │  2,377,109.46│            │
├────┼──────────┼───────┼───┼───────┼──────┤
│醫療債券│美金（元）          │美金（元）    │2.00% │美金（元）    │            │
│及LLC 公│   $   46,344,155.92│ 25,769,763.46│至    │    936,595.10│            │
│司股票之│                    │              │6.00% │              │            │
│總計    │                    │              │不等  │              │            │
│        │以匯率33折合        │以匯率33折合  │      │以匯率33折合  │            │
│        │新台幣（元）        │新台幣（元）  │      │新台幣（元）  │            │
│        │   $1,529,357,145.36│850,402,194.18│      │ 30,907,638.30│            │
└────┴──────────┴───────┴───┴───────┴──────┘
附表二：
被告陳尹宜等所居間之投資人、購買金額及相關證據：
┌───┬────────┬──────┬───────────┬────────┐
│被告及│被告居間之投資人│該等投資人的│相關供述證據          │相關非供述證據  │
│其英文│                │購買金額    │                      │                │
│姓名  │                │            │                      │                │
├───┼────────┼──────┼───────────┼────────┤
│01    │(1)MCC 債券：    │(1)MCC 債券：│(1)98年8 月14日詢問筆錄│(1)美國富通證券  │
│陳尹宜│  經由本案被告及│美金        │  （偵查A9卷第89-90頁 │  （Fortune     │
│TOM   │  其他人等介紹投│22,168,082. │  ），陳尹宜稱：「美商│  Securities,   │
│      │  資客戶包蔭泰等│46元        │  富通公司在台辦事處，│  INC. Member   │
│      │  逾181 人      │（以匯率33折│  是在93年間成立，還有│  of NASD&SIPC）│
│      │                │合新台幣約  │  凱盛公司也是，在93年│  董事長陳尹宜  │
│      │(2)PRE-IPO ：    │731,546,721.│  之前就成立。另外，凱│  （Tom Chen）講│
│      │  經由本案被告劉│18元）      │  盛公司在高雄亦有成立│  授金融商品操作│
│      │  正君、張淑茹、│            │  分公司，高雄是在97年│  課程之文宣（本│
│      │  彭鈺文及其他人│(2)PRE-IPO ：│  成立的。上開三個公司│  院(三)卷174頁反 │
│      │  等介紹投資客戶│美金        │  的實際經營者都是我」│  面）          │
│      │  謝昌華等逾25人│3,601,681.00│  ；「美商富通公司在台│(2)富通公司網站資│
│      │                │元          │  辦事處是為美國洛杉磯│  料、富通公司及│
│      │                │（以匯率33折│  的富通公司在台證券客│  凱盛公司之「醫│
│      │                │合新台幣約  │  戶作服務，就是幫客戶│  療債券」、金融│
│      │                │118,855,473.│  查戶頭內的變動情形，│  商品、匯款指示│
│      │                │00元）      │  也會幫客戶轉傳真下單│  、申購流程等文│
│      │                │            │  的文件，只是做轉介文│  宣（偵查A1卷第│
│      │                │(3)以上MCC 及│  件的工作。凱盛公司是│  6-13、20-40、 │
│      │                │PRE-IPO 總計│  作金融商品的研究，將│  96-103頁、A6卷│
│      │                │美金        │  研究資訊提供給特定人│  第46頁、A7卷第│
│      │                │25,769,763. │  士，例如台灣的理財顧│  16-35頁、A9卷 │
│      │                │46元        │  問，我們沒有自己的理│  第239、258-266│
│      │                │（以匯率33折│  財顧問，高雄分公司也│  頁、A10卷346- │
│      │                │合新台幣約  │  是如此」；「（問：美│  358頁、A16卷第│
│      │                │850,402,194.│  商富通公司在台辦事處│  62、175-203頁 │
│      │                │18元）      │  的收入來源？）由美國│  ）            │
│      │                │            │  總公司直接支付」    │(3)PRE-IPO申購流 │
│      │                │(4)各類商品之│(2)99年6 月8 日準備程序│  程及事項、RBC │
│      │                │佣金率及佣金│  筆錄（本院卷一第139-│  基金投資財富管│
│      │                │分配情形參附│  140 頁），陳尹宜稱：│  理帳戶等文宣（│
│      │                │表一        │  「（問：就富通公司、│  偵查A1卷第87- │
│      │                │            │  凱盛公司銷售起訴書所│  96頁）        │
│      │                │            │  載之債券、有價證券等│(4)本案被告及其他│
│      │                │            │  ，各業務員所可以獲得│  人等之中英文姓│
│      │                │            │  的報酬究竟為何？）…│  名對照表（偵查│
│      │                │            │  …沒有一個固定比例的│  A10卷第184頁）│
│      │                │            │  。這部分的出帳我是從│(5)CHANNEL 名單（│
│      │                │            │  美國的富通公司轉到陳│  含通路姓名、簽│
│      │                │            │  尹玲的帳戶，再由陳尹│  約日、保證金、│
│      │                │            │  玲的帳戶直接匯給這些│  商品、% 等紀錄│
│      │                │            │  業務員，至於金額部分│  ）（偵查A9卷第│
│      │                │            │  是美國富通總公司在計│  237-238 頁）；│
│      │                │            │  算的」              │  Channel 2008  │
│      │                │            │(3)98年4 月21日調查筆錄│  1-11月業績表（│
│      │                │            │  （偵查A7卷第14-15頁 │  偵查A6卷第62- │
│      │                │            │  ），鄔德光稱：「（問│  63頁）        │
│      │                │            │  ：銷售MEDICAL       │(6)董事長陳尹宜公│
│      │                │            │  PROVIDER FUNDING    │  告：MPFC V醫療│
│      │                │            │  CORP V等境外基金或債│  債券獎勵顧問辦│
│      │                │            │  券，美商富通公司有無│  法、台北辦事處│
│      │                │            │  舉行教育訓練？）有，│  照常上班、鼓勵│
│      │                │            │  該公司不斷做教育訓練│  各顧問加強推展│
│      │                │            │  ，訓練日期幾乎每週都│  MPFC V醫療債券│
│      │                │            │  有，該公司曾在太平洋│  專案提高顧問諮│
│      │                │            │  商務大樓《信義路四段│  詢費百分比（偵│
│      │                │            │  》及101大樓的公司會 │  查A1卷44-45 頁│
│      │                │            │  議室，師資有時候是陳│  、偵查A14卷第6│
│      │                │            │  尹宜，其他就是公司職│  頁、偵查A16卷 │
│      │                │            │  員，訓練內容就是說明│  第63頁）      │
│      │                │            │  產品內容」；「顧問推│(7)被告陳尹宜代表│
│      │                │            │  銷成功後，民眾以自己│  富通公司與郭惠│
│      │                │            │  的名義，透過美商富通│  美、被告申永吉│
│      │                │            │  公司在美國的加拿大皇│  、莊淑雅、張淑│
│      │                │            │  家銀行（RBC ）開一個│  茹等簽訂之業務│
│      │                │            │  自己的戶頭，民眾再將│  合作契約記載每│
│      │                │            │  投資款項自台灣匯入美│  月25日支付諮詢│
│      │                │            │  國的加拿大皇家銀行（│  服務費等條款（│
│      │                │            │  RBC）自己的戶頭內， │  偵查A10 卷273-│
│      │                │            │  並簽立一份授權書給美│  276、300-302、│
│      │                │            │  國的加拿大皇家銀行（│  239-240頁，本 │
│      │                │            │  RBC）匯入MEDICAL    │  院卷三第156頁 │
│      │                │            │  PROVIDER FUNDING    │  及反面）      │
│      │                │            │  CORP V，有配息時候  │(8)介紹顧問獎金發│
│      │                │            │  MEDICAL PROVI- DER  │  放規則（偵查A6│
│      │                │            │  FUNDING CORP V將配息│  卷第64-65頁） │
│      │                │            │  款項匯入美國的加拿大│(9)客戶資料彙整（│
│      │                │            │  皇家銀行（RBC）戶頭 │  偵查A16 卷第  │
│      │                │            │  內」                │  311-319 頁）  │
│      │                │            │(4)98年12月30日訊問筆錄│(10)MCC 債券銷售紀│
│      │                │            │  （偵查A9卷第155-158 │  錄（本院卷二第│
│      │                │            │  頁），周育陞證稱：「│  77-124頁、本院│
│      │                │            │  （問：RBC帳戶是什麼 │  卷三第85頁）；│
│      │                │            │  ？）美國富通與加拿大│  申購PRE-IPO 客│
│      │                │            │  皇家銀行合作，有這個│  戶名單（本院卷│
│      │                │            │  帳戶就可以申購與加拿│  二第108 頁）  │
│      │                │            │  大皇家銀行有合作關係│凱盛公司工作日│
│      │                │            │  的境外金融商品，這些│  誌表記載主管交│
│      │                │            │  商品包含境外基金、境│  辦之開立RBC 網│
│      │                │            │  外股票、境外債券，他│  路帳戶、製作  │
│      │                │            │  是希望投資人先放一筆│  RBC 成交回報、│
│      │                │            │  錢進去就可以讓富通公│  整理MCC 客戶名│
│      │                │            │  司的服務人員作銷售動│  單、處理當日下│
│      │                │            │  作，投資人就可以經過│  單事宜、填寫客│
│      │                │            │  富通買境外金融商品。│  戶開戶或申購表│
│      │                │            │  富通在台北只是辦事處│  格、查詢客戶帳│
│      │                │            │  ，陳尹宜他們怕沒有公│  戶明細、整理數│
│      │                │            │  司資格，販賣金融商品│  十份MCC 申請表│
│      │                │            │  會被質疑，所以才多設│  及DM等事項（偵│
│      │                │            │  立凱盛公司，陳尹宜他│  查A12 卷208-  │
│      │                │            │  們在台灣主要是賣醫療│  223頁）       │
│      │                │            │  債券MPFC V，也有賣一│投資人交易指示│
│      │                │            │  些境外未上市股票，基│  確認單（偵A12 │
│      │                │            │  金的部分就很少，因為│  卷228-294頁） │
│      │                │            │  基金的佣金很少」；「│顧問諮詢費明細│
│      │                │            │  一般大部分投資人還是│  表（偵查A16 卷│
│      │                │            │  會透過富通台北辦事處│  第12-32頁）   │
│      │                │            │  ，送申請書到國外，除│                │
│      │                │            │  非外語能力很強，才會│                │
│      │                │            │  自己送」；「（問：這│                │
│      │                │            │  種PRE-IPO，是哪一種 │                │
│      │                │            │  金融商品？）這就是我│                │
│      │                │            │  之前講的未上市股票…│                │
│      │                │            │  …陳尹宜對外宣稱2至8│                │
│      │                │            │  倍，我是發現富通台北│                │
│      │                │            │  辦事處是非販售債券，│                │
│      │                │            │  我才離職，其實陳尹宜│                │
│      │                │            │  他們所有被告及顧問都│                │
│      │                │            │  知道非法販售」；「他│                │
│      │                │            │  們的模式都是舉辦說明│                │
│      │                │            │  會讓下線了解，下線有│                │
│      │                │            │  時候也會帶客戶來，我│                │
│      │                │            │  任職期間也是如此，96│                │
│      │                │            │  年就開始了」；「這些│                │
│      │                │            │  就是他們在園區辦的說│                │
│      │                │            │  明會，任何人都可以參│                │
│      │                │            │  加，不限於顧問帶來的│                │
│      │                │            │  人，當時我已經任職，│                │
│      │                │            │  當時他們不敢在飯店辦│                │
│      │                │            │  ，所以去內湖園區辦」│                │
│      │                │            │(5)98年10月28日訊問筆錄│                │
│      │                │            │  （偵查A13卷第11-12頁│                │
│      │                │            │  ），唐志倫證稱：「我│                │
│      │                │            │  在美國就知道富通證券│                │
│      │                │            │  ，富通證券在美國已經│                │
│      │                │            │  做了十幾年了，所以我│                │
│      │                │            │  在美國就知道陳尹宜是│                │
│      │                │            │  負責人，至於劉正君是│                │
│      │                │            │  我去富通公司上財務顧│                │
│      │                │            │  問課程時認識的，當時│                │
│      │                │            │  在太平洋商務中心的樓│                │
│      │                │            │  上上課」；「（問：你│                │
│      │                │            │  在富通公司上課，是否│                │
│      │                │            │  就是上關於mpfc教育課│                │
│      │                │            │  程？）是；「富通公司│                │
│      │                │            │  希望顧問來推銷，但是│                │
│      │                │            │  我的情形都是賣給兄弟│                │
│      │                │            │  姊妹或同學朋友」    │                │
│      │                │            │(6)98年4 月22日調查筆錄│                │
│      │                │            │  （偵查A7卷第63頁），│                │
│      │                │            │  王元秀稱：「我很早以│                │
│      │                │            │  前就認識TOM……他告 │                │
│      │                │            │  訴我在美國是券商的老│                │
│      │                │            │  闆，並在台灣有一個辦│                │
│      │                │            │  事                  │                │
│      │                │            │(7)99年12月16日審判筆錄│                │
│      │                │            │  （本院卷三第394-395 │                │
│      │                │            │  頁），陳尹宜證稱：「│                │
│      │                │            │  （問：何謂channel名 │                │
│      │                │            │  單？                │                │
│      │                │            │  ）基本上美國跟臺灣的│                │
│      │                │            │  關係，就是美國把所有│                │
│      │                │            │  的資料給臺灣，這個  │                │
│      │                │            │  channel名單打中文應 │                │
│      │                │            │  該是在臺灣打的，《  │                │
│      │                │            │  channel》應該是這些 │                │
│      │                │            │  人跟美國有合約，這個│                │
│      │                │            │  資料來源是從美國來的│                │
│      │                │            │  」；「其中的《％》是│                │
│      │                │            │  指跟美國所簽的合約，│                │
│      │                │            │  有些則是他先洽詢我們│                │
│      │                │            │  說他有可能會介紹客戶│                │
│      │                │            │  ，所以我們先談出一個│                │
│      │                │            │  百分比……這個％是指│                │
│      │                │            │  他如果介紹客戶來，美│                │
│      │                │            │  國總公司收到的佣金會│                │
│      │                │            │  退這個比例給他」；「│                │
│      │                │            │  不一樣的服務內容會有│                │
│      │                │            │  不同的顧問諮詢費」  │                │
├───┼────────┼──────┼───────────┼────────┤
│02    │同上            │同上        │(1)98年4 月20日調查筆錄│(1)由富通公司所製│
│陳尹玲│                │            │  （偵查A6卷第39頁），│  作被告陳尹玲之│
│Nicole│                │            │  陳尹玲稱：「（問：  │  印有「美商富通│
│      │                │            │  MEDICAL PROVIDER    │  證券」抬頭之名│
│      │                │            │  FUNDING CORP V 等境 │  片（本院卷三第│
│      │                │            │  外基金或債券在台銷售│  87-91 頁）    │
│      │                │            │  是否合法？）據我所知│(2)富通公司網站資│
│      │                │            │  應該是不能銷售」    │  料、富通公司及│
│      │                │            │(2)98年5 月11日調查筆錄│  凱盛公司之「醫│
│      │                │            │  （偵查A16卷第2-5頁）│  療債券」、金融│
│      │                │            │  ，陳尹玲稱：「富通臺│  商品、匯款指示│
│      │                │            │  北辦事處會從網路下載│  、申購流程等文│
│      │                │            │  開戶的合約書，交給客│  宣（偵查A1卷6-│
│      │                │            │  戶填妥後，由富通臺北│  13、20-40、96-│
│      │                │            │  辦事處將正本寄到美國│  103頁、A6卷46 │
│      │                │            │  總公司，總公司簽核開│  頁、A7 卷16-35│
│      │                │            │  戶後，會將客戶的帳號│  頁、A9卷239、 │
│      │                │            │  及個人網路帳戶告訴我│  258-266頁、A10│
│      │                │            │  們，富通臺北辦事處再│  卷346-358頁、 │
│      │                │            │  轉告客戶」；「（問：│  A16卷62、175- │
│      │                │            │  富通臺北辦事處收入來│  203頁）       │
│      │                │            │  源為何？）富通證券股│(3)PRE-IPO 申購流│
│      │                │            │  份有限公司每月會依我│  程及事項、RBC │
│      │                │            │  們公司的開銷，匯款至│  基金投資財富管│
│      │                │            │  我富邦銀行美元帳戶，│  理帳戶等文宣（│
│      │                │            │  每月金額約70、80萬元│  偵查A1卷第87  │
│      │                │            │  」；「（問：凱盛公司│  -96頁）       │
│      │                │            │  、富通臺北辦事平日係│(4)AGENT 通訊錄（│
│      │                │            │  由何人負責記帳？）公│  偵查A1卷第55- │
│      │                │            │  司係由我本人記帳」  │  56頁）、      │
│      │                │            │(3)99年1 月29日詢問筆錄│  Channel 2008  │
│      │                │            │  （偵查A11卷第56-57頁│  1-11月業績表  │
│      │                │            │  ），陳尹玲稱：「（問│ （偵查A6卷第62 │
│      │                │            │  ：這些帳戶《提示陳尹│  -63頁）、顧問 │
│      │                │            │  玲台北富邦銀行101分 │  諮詢費明細表（│
│      │                │            │  行000000000000號及華│  偵查A16 卷第  │
│      │                │            │  南銀行世貿分行      │  12-32頁）     │
│      │                │            │  00000000 0000號帳戶 │(5)主席Nicole之管│
│      │                │            │  交易明細》匯入匯出是│  理會議紀錄（本│
│      │                │            │  誰在處理？）都是我一│  院(三)卷168-170 │
│      │                │            │  個人在處理，沒有委託│  頁）、凱盛公司│
│      │                │            │  他人，我通常用網路銀│  工作日誌表（偵│
│      │                │            │  行轉帳，少數填匯款單│  查A12卷208-223│
│      │                │            │  」                  │  頁）          │
│      │                │            │(4)99年12月16日審判筆錄│(6)記載RBC 開戶手│
│      │                │            │  （本院卷三第391頁） │  續費收入、顧問│
│      │                │            │  ，陳尹玲證稱：「PPM │  保證金收退款等│
│      │                │            │  是PRIVATE PLACEMENT │  紀錄之現金簿影│
│      │                │            │  MEMORENDUM的縮寫，這│  本（偵查A16 卷│
│      │                │            │  是美國那邊英文私募的│  第253-258 頁）│
│      │                │            │  說明書，這不能隨便送│(7)MPFC VI PPM 領│
│      │                │            │  出去的，所以在美國那│  取簽收表（偵查│
│      │                │            │  邊都有編號，所以我們│  A10 卷第364 頁│
│      │                │            │  必須在領取的時候請他│  反面）        │
│      │                │            │  們簽收」            │(8)CHANNEL 名單（│
│      │                │            │(5)98年3 月19日訊問筆錄│  含通路姓名、簽│
│      │                │            │  （偵查A2卷第196頁） │  約日、保證金、│
│      │                │            │  ，劉正君稱：「（問：│  商品、% 等紀錄│
│      │                │            │  陳尹玲負責之業務？）│  ）（偵查A9卷第│
│      │                │            │  公司大小事都是他負責│  237-238 頁）  │
│      │                │            │  」「（問：也包括業務│(9)客戶資料彙整、│
│      │                │            │  嗎？）對」；「（問：│  陳尹玲客戶資料│
│      │                │            │  公司帳也是他看嗎？）│ （偵查A16卷第  │
│      │                │            │  對」                │  311-319頁、本 │
│      │                │            │(6)98年4 月21日調查筆錄│  院卷三第86頁）│
│      │                │            │  （偵查A7卷第13-14頁 │(10)MCC 債券銷售紀│
│      │                │            │  ），鄔德光稱：「大概│  錄（本院卷二第│
│      │                │            │  是兩年前左右，我與美│  77-124頁、本院│
│      │                │            │  商富通公司陳尹宜本人│  卷三第85頁）  │
│      │                │            │  簽定顧問合約，合約內│申購PRE-IPO 客│
│      │                │            │  容為我可以代理美商富│  戶名單（本院卷│
│      │                │            │  通公司MEDICAL醫療債 │  二第108 頁）  │
│      │                │            │  券產品銷售，我印象中│陳尹玲於各月25│
│      │                │            │  如果我推薦成功可以獲│  日撥付款項予  │
│      │                │            │  得百分之一左右的報酬│  AGENT 之華南銀│
│      │                │            │  ……陳尹宜負責商品開│  行000000000000│
│      │                │            │  發，……其胞姊陳尹玲│  號帳戶交易紀錄│
│      │                │            │  ……簽約時候他在場當│  （偵查A11卷第 │
│      │                │            │  見證人，陳尹玲協助處│  37-46頁）、富 │
│      │                │            │  理公司大小事項」    │  邦銀行00000000│
│      │                │            │(7)99年1 月29日詢問筆錄│  9130號帳戶交易│
│      │                │            │  （偵查A11卷第55頁） │  紀錄（偵查A16 │
│      │                │            │  ，陳意堅稱：「（問：│  卷第210-227頁 │
│      │                │            │  此帳戶《提示陳尹玲華│  ）            │
│      │                │            │  南銀行世貿分行      │富通公司會議紀│
│      │                │            │  00000000 0000號帳戶 │  錄（含商品、業│
│      │                │            │  交易明細》96年5月24 │  績目標、佣金比│
│      │                │            │  日轉帳5萬8188元到你 │  率、客戶招攬…│
│      │                │            │  帳戶，為何？）這就是│  …等相關事宜）│
│      │                │            │  給我的佣金費用」「（│  （偵查A10 卷  │
│      │                │            │  問：佣金費部分，是誰│  第206-226 頁）│
│      │                │            │  給你的？）是富通給我│                │
│      │                │            │  的。跟劉正君簽約就有│                │
│      │                │            │  寫到如何計算佣金」  │                │
│      │                │            │(8)99年1 月29日詢問筆錄│                │
│      │                │            │  （偵查A11卷第57-58頁│                │
│      │                │            │  ），鄔德光稱：「（問│                │
│      │                │            │  ：此帳戶《提示陳尹玲│                │
│      │                │            │  華南銀行世貿分行1562│                │
│      │                │            │  00000000號帳戶交易明│                │
│      │                │            │  細》96年7月25日轉帳 │                │
│      │                │            │  19萬8816元到你帳戶，│                │
│      │                │            │  原因為何？）這就是富│                │
│      │                │            │  通給我的佣金，我當時│                │
│      │                │            │  簽約是跟陳尹玲簽的，│                │
│      │                │            │  之前陳尹宜也有口頭請│                │
│      │                │            │  我來當顧問，來賣他們│                │
│      │                │            │  公司代理的境外商品，│                │
│      │                │            │  劉正君則是輔導各顧問│                │
│      │                │            │  的主管」；「獎金的問│                │
│      │                │            │  題都是問陳尹玲或陳尹│                │
│      │                │            │  宜，也就是問老闆，產│                │
│      │                │            │  品才是問劉正君」；「│                │
│      │                │            │  陳尹玲、陳尹宜有為我│                │
│      │                │            │  們顧問開說明會，說明│                │
│      │                │            │  產品並請我們代理他們│                │
│      │                │            │  來販售醫療債券」    │                │
├───┼────────┼──────┼───────────┼────────┤
│03    │劉正君客戶資料等│MCC 債券銷售│(1)98年3 月19日調查筆錄│(1)由富通公司所製│
│劉正君│所載：          │紀錄、申購  │  （偵查A2卷第169-173 │  作被告劉正君之│
│Gloria│(1)MCC 債券：    │PRE-IPO 客戶│  頁），劉正君稱：「我│  印有「美商富通│
│      │  包蔭泰、胡劍銘│名單所載：  │  的薪資就是直接算四萬│  證券」抬頭之名│
│      │  、符史生、溫煜│(1)MCC 債券：│  三千九百元……有主管│  片（本院卷三第│
│      │  琪、蔡文玲、姚│  客戶包蔭泰│  加給（新台幣）八千多│  87-91 頁）    │
│      │  東閔、劉富臺等│  等購買19.5│  元，另外如果有業務成│(2)劉正君客戶資料│
│      │  7 人          │  萬美元    │  交就可領業務獎金，業│  （偵查A9卷第  │
│      │(2)PRE-IPO ：    │(2)PRE-IPO ：│  務獎金的算法老闆是給│  196頁、A16卷第│
│      │  符史生、溫煜琪│  客戶符史生│  我美國公司賺的錢百分│  311-319頁）   │
│      │  、吳景華等3 人│  等購買65.6│  之20」；「（問：你有│(3)MCC 債券銷售紀│
│      │                │  萬美元    │  無向民眾推銷MEDICAL │  錄（本院卷二第│
│      │                │            │  PROVIDER FUNDING    │  77-124頁、本院│
│      │                │            │  CORP V等境外基金或債│  卷三第85頁）  │
│      │                │            │  券？）我自己有買，也│(4)申購PRE-IPO 客│
│      │                │            │  有跟幾個好朋友分享，│  戶名單（本院卷│
│      │                │            │  其中有兩個購買」    │  二第108 頁）  │
│      │                │            │(2)98年3 月19日訊問筆錄│(5)客戶胡劍銘、姚│
│      │                │            │  （偵查A2卷第192-193 │  東閔、包蔭泰、│
│      │                │            │  頁），劉正君稱：「（│  鍾國勳等人之  │
│      │                │            │  問：負責業務？）行政│  INVESTOR      │
│      │                │            │  方面，包括對客戶的服│  Connect 帳戶資│
│      │                │            │  務，客戶若要購買美國│  料（偵查A10 卷│
│      │                │            │  的基金或債券會傳真給│  第227-234頁） │
│      │                │            │  我們，由我們再傳真給│(6)顧問Gloria等人│
│      │                │            │  美國的總公司」；「傳│  之客戶申購或開│
│      │                │            │  真內容？）買何股票，│  戶送件紀錄表（│
│      │                │            │  何基金」；「客戶要下│  偵查A12卷第   │
│      │                │            │  單的話，員工會幫他們│  295-305 頁）  │
│      │                │            │  處理」              │                │
│      │                │            │(3)98年4 月24日調查筆錄│                │
│      │                │            │  （偵查A6卷第57-58頁 │                │
│      │                │            │  ），劉正君稱：「（問│                │
│      │                │            │  ：你公司是否曾開班  │                │
│      │                │            │  MEDICAL PROVIDER    │                │
│      │                │            │  FUNDING CORP V等境外│                │
│      │                │            │  債券的課程？）有，時│                │
│      │                │            │  間不記得，因為課程很│                │
│      │                │            │  多，MEDICAL PROVI-  │                │
│      │                │            │  DER FUNDING CORP V  │                │
│      │                │            │  等境外債券的師資是我│                │
│      │                │            │  ，我就是將美國公司給│                │
│      │                │            │  我的檔案作說明」    │                │
│      │                │            │(4)98年12月30日訊問筆錄│                │
│      │                │            │  （偵查A9卷第160頁） │                │
│      │                │            │  ，劉正君稱：「（問：│                │
│      │                │            │  MPFC III、Ⅳ、Ⅴ這些 │                │
│      │                │            │  債券是屬於基金還是債│                │
│      │                │            │  券？客戶問起這是屬於│                │
│      │                │            │  基金還是債券，你們怎│                │
│      │                │            │  麼回答？）陳尹宜跟我│                │
│      │                │            │  們說是醫療債券，我們│                │
│      │                │            │  也是這樣跟客戶講的」│                │
│      │                │            │(5)99年3 月10日詢問筆錄│                │
│      │                │            │  （偵查A12卷第352頁）│                │
│      │                │            │  ，劉正君稱：「劉富臺│                │
│      │                │            │  是我的家人、包蔭泰、│                │
│      │                │            │  胡劍銘、姚東閔、蔡文│                │
│      │                │            │  玲是我的朋友，其他是│                │
│      │                │            │  公司的客戶，由陳尹宜│                │
│      │                │            │  分配公司的客戶給我服│                │
│      │                │            │  務的」              │                │
│      │                │            │(6)98年4 月21日調查筆錄│                │
│      │                │            │  （偵查A7卷第13-14頁 │                │
│      │                │            │  ），鄔德光稱：「該公│                │
│      │                │            │  司會去找一些外圍顧問│                │
│      │                │            │  ，例如金融人員、保險│                │
│      │                │            │  業務員，劉正君就是負│                │
│      │                │            │  責輔導，提供資訊、行│                │
│      │                │            │  政作業輔助，如果推銷│                │
│      │                │            │  成功就將民眾的資料交│                │
│      │                │            │  給劉正君，該公司就會│                │
│      │                │            │  按照合約約定將報酬匯│                │
│      │                │            │  入我的帳戶內」      │                │
│      │                │            │(7)99年1 月29日詢問筆錄│                │
│      │                │            │  （偵查A11卷第54-55頁│                │
│      │                │            │  ），陳意堅稱：「我幾│                │
│      │                │            │  乎都是與劉正君接觸，│                │
│      │                │            │  這名片應該是他拿給我│                │
│      │                │            │  的……是他們主動印給│                │
│      │                │            │  我的。本案金融商品仲│                │
│      │                │            │  介人員合約也是劉正君│                │
│      │                │            │  代表富通跟我簽的」；│                │
│      │                │            │  「（問：誰跟你談到佣│                │
│      │                │            │  金費計算方式？）就是│                │
│      │                │            │  劉正君」            │                │
├───┼────────┼──────┼───────────┼────────┤
│04    │張淑茹客戶資料等│MCC 債券銷售│(1)98年3 月19日調查筆錄│(1)由富通公司所製│
│張淑茹│所載：          │紀錄、申購  │  （偵查A2卷第185-186 │  作被告張淑茹之│
│Jessi-│(1)MCC 債券：    │PRE-IPO 客戶│  頁），張淑茹稱：「凱│  印有「美商富通│
│ca    │  查璐琳、張簡培│名單所載：  │  盛公司（分公司）負責│  證券」抬頭之名│
│Chang │  、張簡英茂、張│(1)MCC 債券：│  人係我本人，還有一位│  片（本院卷三第│
│      │  金良、陳綺、陳│  客戶查璐琳│  助理簡伊君」；「協助│  87-91 頁）    │
│      │  金蘭、陳秋娟、│  等購買    │  美商富通公司美國總公│(2)AGENT 通訊錄（│
│      │  陳露香、蔣克新│  377.0萬美 │  司對臺灣客戶所購買之│  偵查A1卷第55- │
│      │  、謝昆紘、謝明│  元        │  基金、債券及股票投資│  56頁）        │
│      │  憲、謝名宗、謝│(2)PRE-IPO ：│  等服務及由我們公司提│(3)CHANNEL 名單（│
│      │  佩樺、徐瑞琴、│  客戶王巧英│  供臺灣客戶購買美商富│  含通路姓名、簽│
│      │  許玲女、許翠婉│  等購買48.5│  通公司所介紹之各類之│  約日、保證金、│
│      │  /方育連、黃怡 │  萬美元    │  基金、債券及股票」；│  商品、% 等紀錄│
│      │  瑾、康義、林│            │  「我們會將相關投資資│  ）（偵查A9卷第│
│      │  靜南/曾春中、 │            │  訊跟客戶講，再由客戶│  237-238 頁）  │
│      │  林秋香、林香蘭│            │  自行決定，如客戶願意│(4)張淑茹客戶資料│
│      │  、林淑蓓、頂尖│            │  購買MEDICAL PROVIDER│ （偵查A9卷第201│
│      │  投資顧問公司  │            │  FUNDING CORP V等境外│  -203頁、A16卷 │
│      │  -盧莉馨、蘇俊 │            │  基金或債券，我們會提│  第311-319 頁）│
│      │  吉、蔡幸滿、蔡│            │  供申購表格給客戶填寫│(5)顧問諮詢費明細│
│      │  幸桑、蔡欣怡、│            │  ，再將資料交給臺北美│  表（偵查A16 卷│
│      │  蔡叔芬、曾紀民│            │  商富通公司，至於客戶│  第12、20-21 頁│
│      │  、曾金美、曾秀│            │  匯款係直接由客戶將投│  ）            │
│      │  廷、王李美枝、│            │  資款項匯到各型類股之│(6)MCC 債券銷售紀│
│      │  王怡慧/黃鵬成 │            │  基金或債券所提供之指│  錄（本院卷二第│
│      │  、吳方葺、吳柏│            │  定銀行」；「我協助客│  77-124頁、本院│
│      │  諄、吳文慶、楊│            │  戶了解之些投資商品，│  卷三第85頁）  │
│      │  基訓、楊仁杰、│            │  至少有客戶5人以上投 │(7)申購PRE-IPO 客│
│      │  楊其芳、楊勝賢│            │  資。投資金額至少美金│  戶名單（本院卷│
│      │  、葉秋美等44人│            │  100萬元以上」；「我 │  二第108 頁）  │
│      │(2)PRE-IPO ：    │            │  有協助開發客戶了解加│(8)被告張淑茹處扣│
│      │  王巧英、許銘│            │  拿大皇家銀行證券平臺│  押之RBC 客戶基│
│      │  、張簡培崙、曾│            │  之商品（簡稱：RBC） │  本資料、Turin │
│      │  紀民等4 人    │            │  」                  │  LLC 申購書範例│
│      │                │            │(2)98年3 月19日訊問筆錄│  、進出紀錄表、│
│      │                │            │  （偵查A2卷第190頁） │  下單指示（偵查│
│      │                │            │  ，張淑茹稱：「手續費│  A12 卷第11-206│
│      │                │            │  收入的9成減掉分公司 │  頁）          │
│      │                │            │  的管銷費用，如果有盈│(9)客戶許翠婉、楊│
│      │                │            │  餘，會給我7折。以   │  秉融、陳綺……│
│      │                │            │  MPFC 基金為例，手續 │  等人之INVESTOR│
│      │                │            │  費是百分之四到五，顧│  Connect 帳戶資│
│      │                │            │  問費就是手續費收入的│  料（本院卷三第│
│      │                │            │  九成，減掉管銷費用，│  126、132-165頁│
│      │                │            │  有盈餘會再給我7成。 │  ）            │
│      │                │            │  手續費是發行商訂的」│(10)「Jessica     │
│      │                │            │  ；「（問：你的顧問費│  Chang」 顧問體│
│      │                │            │  如何支付？）匯到我華│  系之交易指示確│
│      │                │            │  南銀行北高雄分行的戶│  認單（其客戶張│
│      │                │            │  頭」；「（問：有無相│  簡英茂、陳純敏│
│      │                │            │  關證照？）11、12張證│  、……、蔣克新│
│      │                │            │  照，證券高級業務員、│  、……、陳綺…│
│      │                │            │  投信投顧、理財規劃人│  …等人授權    │
│      │                │            │  員、內部控制人員、票│  Fortune       │
│      │                │            │  券商交易人員」      │  Securities,   │
│      │                │            │(3)98年4 月6 日調查筆錄│  INC.代為買進/ │
│      │                │            │  （偵查A9卷第22-23頁 │  賣出指定之有  │
│      │                │            │  ），楊基訓稱：「我自│  價證券）（偵查│
│      │                │            │  97 年01月間……開始 │  A12卷第231 右-│
│      │                │            │  購買該檔基金美金（以│  292頁）       │
│      │                │            │  下同）500000元，之後│顧問Jessica   │
│      │                │            │  又於97年02月12日購買│  Chang 等人之客│
│      │                │            │  該檔基金150000元……│  戶申購或開戶送│
│      │                │            │  總共購買金額為650000│  件紀錄表（偵查│
│      │                │            │  元……尚未到期……沒│  A12卷第295-305│
│      │                │            │  有贖回……每月固定配│  頁）          │
│      │                │            │  息約5400元」；「約於│（Jessica張） │
│      │                │            │  96年間……張淑茹介紹│  顧問諮詢費明細│
│      │                │            │  我買該檔基金……他是│  表97.02.25（  │
│      │                │            │  透過電話跟我聯絡後再│  A16 卷12頁）  │
│      │                │            │  到我公司……找我洽談│                │
│      │                │            │  。她有跟我說該檔基金│                │
│      │                │            │  有保障獲利年息10%」 │                │
│      │                │            │  ；「我跟張淑茹問匯款│                │
│      │                │            │  帳號後，我就直接匯錢│                │
│      │                │            │  到該醫療基金指定帳號│                │
│      │                │            │  （MEDICAL PROVIDER  │                │
│      │                │            │  FUNDING CORP V帳戶  │                │
│      │                │            │  CITY NATIONAL BANK  │                │
│      │                │            │  000000000）」       │                │
│      │                │            │(4)98年4 月6 日調查筆錄│                │
│      │                │            │  （偵查A9卷第38-39頁 │                │
│      │                │            │  ），葉秋美稱：「我於│                │
│      │                │            │  97 年01月28日購買… │                │
│      │                │            │  …總共購買1次……金 │                │
│      │                │            │  額為美金60050元…… │                │
│      │                │            │  尚未到期……沒有贖回│                │
│      │                │            │  ……每年固定配息10% │                │
│      │                │            │  ……至今共配息金額約│                │
│      │                │            │  7000 美元」；「親友 │                │
│      │                │            │  叫我找張淑茹之女子與│                │
│      │                │            │  其接洽」；「張淑茹協│                │
│      │                │            │  助我填寫購買……表格│                │
│      │                │            │  後，我就直接匯錢到該│                │
│      │                │            │  醫療基金指定帳號（  │                │
│      │                │            │  MEDICAL PROVIDER    │                │
│      │                │            │  FUNDING CORP V帳戶  │                │
│      │                │            │  CITY NATIONAL BANK  │                │
│      │                │            │  000000 000）」      │                │
├───┼────────┼──────┼───────────┼────────┤
│05    │彭鈺文客戶資料等│MCC 債券銷售│(1)98年4 月22日調查筆錄│(1)由富通公司所製│
│彭鈺文│所載：          │紀錄、申購  │  （偵查A7卷第38頁），│  作被告彭鈺文之│
│Jessi-│(1)MCC 債券：    │PRE-IPO 客戶│  彭鈺文稱：「我哥哥彭│  印有「美商富通│
│ca    │  張景嵩、張雪玲│名單所載：  │  偉凱有購買MEDICAL   │  證券」抬頭之名│
│Peng  │  、趙春蓮、黃慶│(1)MCC債券： │  PROVIDER FUNDING    │  片（本院卷三第│
│      │  豐、李謝月裡、│  客戶張景嵩│  CORP V商品」；「（問│  87-91 頁）    │
│      │  彭鈺文、彭澄英│  等購買75.0│  ：彭偉凱是透過甚麼管│(2)彭鈺文客戶資料│
│      │  、彭員妹、彭偉│  萬美元    │  道購買MEDICAL       │ （偵查A9卷第232│
│      │  凱、蘇麗霞等10│(2)PRE-IPO ：│  PROVIDER FUNDING    │  頁、A16卷第   │
│      │  人            │  客戶謝昌華│  CORP V商品？）透過我│  311-319頁）   │
│      │(2)PRE-IPO ：    │  等購買91.0│  」。                │(3)MCC 債券銷售紀│
│      │  謝昌華、熊鼎元│  萬美元    │(2)98年12月30日訊問筆錄│  錄（本院卷二第│
│      │  、楊淑媚、彭偉│            │  （偵查A9卷第155-158 │  77-124頁、本院│
│      │  凱、謝慶連、謝│            │  頁），周育陞證稱：「│  卷三第85頁）  │
│      │  月理/許慈蕙、 │            │  這（指富通公司網站）│(4)申購PRE-IPO 客│
│      │  劉吳益、蔡一弘│            │  是陳尹宜跟彭鈺文他們│  戶名單（本院卷│
│      │  等9 人        │            │  很久以前做的」      │  二第108 頁）  │
│      │                │            │                      │(5)林玟瑞通知彭鈺│
│      │                │            │                      │  文告知客戶帳戶│
│      │                │            │                      │  管理費問題（偵│
│      │                │            │                      │  查A11卷106頁）│
│      │                │            │                      │(6)黃慶豐等客戶之│
│      │                │            │                      │  INVESTOR      │
│      │                │            │                      │  Connect 帳戶資│
│      │                │            │                      │  料（偵查A10 卷│
│      │                │            │                      │  第326-330頁） │
│      │                │            │                      │(7)96/01/18凱盛公│
│      │                │            │                      │  司工作日誌表記│
│      │                │            │                      │  載「Jessica   │
│      │                │            │                      │  Peng：查詢其客│
│      │                │            │                      │  戶RBC 帳戶明細│
│      │                │            │                      │  並列印出來給她│
│      │                │            │                      │  」（偵查A12 卷│
│      │                │            │                      │  第221 頁反面）│
│      │                │            │                      │(8)「JESSICA PENG│
│      │                │            │                      │  」顧問體系之交│
│      │                │            │                      │  易指示確認單（│
│      │                │            │                      │  其客戶彭偉凱、│
│      │                │            │                      │  陳千娜、張景嵩│
│      │                │            │                      │  、彭澄英等人授│
│      │                │            │                      │  權Fortune     │
│      │                │            │                      │  Securities,   │
│      │                │            │                      │  INC.代為買進/ │
│      │                │            │                      │  賣出指定之有價│
│      │                │            │                      │  證券）（偵查  │
│      │                │            │                      │  A12 卷第228、 │
│      │                │            │                      │  256、271-272、│
│      │                │            │                      │  283右頁）     │
│      │                │            │                      │(9)顧問Jessica   │
│      │                │            │                      │  Peng等人之客戶│
│      │                │            │                      │  申購或開戶送件│
│      │                │            │                      │  紀錄表（偵查  │
│      │                │            │                      │  A12卷第295-305│
│      │                │            │                      │  頁）          │
│      │                │            │                      │(10)（彭鈺文）顧問│
│      │                │            │                      │  諮詢費明細表  │
│      │                │            │                      │  97.02.25（A16 │
│      │                │            │                      │  卷15頁）；    │
│      │                │            │                      │  （Jessica 彭）│
│      │                │            │                      │  顧問諮詢費明  │
│      │                │            │                      │  細表97.07.25  │
│      │                │            │                      │  （A16 卷27頁）│
├───┼────────┼──────┼───────────┼────────┤
│06    │MCC 債券：      │MCC 債券：  │(1)98年4 月6 日調查筆錄│(1)MCC商品顧問諮 │
│凌碧蘭│  李如玲1 人    │  李如玲購買│  （偵查A8卷第16-17頁 │  詢合作協議書 (│
│      │                │  8.7 萬美元│  ），李如玲稱：「購買│  聯盛)等（偵查 │
│      │                │            │  美國MEDICAL PROVIDER│  A10卷第35-37頁│
│      │                │            │  FUNDING CORP V醫療基│  ）            │
│      │                │            │  金」；「是於97年01月│                │
│      │                │            │  09日購買的。只有1次 │                │
│      │                │            │  。購買8萬7千50美元…│                │
│      │                │            │  …有一筆美金9000元的│                │
│      │                │            │  利息在98年3月底匯到 │                │
│      │                │            │  我國泰世華銀行松山分│                │
│      │                │            │  行的外幣帳戶」；「是│                │
│      │                │            │  台北的聯盛資產管理公│                │
│      │                │            │  司一位業務員凌碧蘭介│                │
│      │                │            │  紹我購買的……她是96│                │
│      │                │            │  年12月左右到我妹妹家│                │
│      │                │            │  ……向我們介紹。她說│                │
│      │                │            │  每年有10%的配息」   │                │
│      │                │            │(2)99年6 月8 日準備程序│                │
│      │                │            │  筆錄（本院卷一第141 │                │
│      │                │            │  頁），凌碧蘭稱：「我│                │
│      │                │            │  只有介紹給朋友的姐姐│                │
│      │                │            │  李如玲……我介紹李如│                │
│      │                │            │  玲的部分完全沒有拿到│                │
│      │                │            │  任何獎金或是報酬」  │                │
├───┼────────┼──────┼───────────┼────────┤
│07    │方瓊娥客戶資料所│客戶購買MCC │(1)99年1 月29日詢問筆錄│(1)由美商富通證券│
│方瓊娥│載：MCC 債券客戶│債券金額不詳│  （偵查A11卷第56頁） │  公司所製作被告│
│Janny │含賴榮豐、王世慧│            │  ，方瓊娥稱：「（問：│  方瓊娥之印有「│
│      │、陳南宏等3 人  │            │  富通或陳尹宜、陳尹玲│  美商富通證券」│
│      │                │            │  有無匯錢給你過？）沒│  抬頭之名片（本│
│      │                │            │  有」；「（問：此帳戶│  院(三)卷87-91 頁│
│      │                │            │  《提示陳尹玲台北富邦│  ）            │
│      │                │            │  銀行101分行         │(2)AGENT通訊錄（ │
│      │                │            │  0000000000 00號帳戶 │  偵查A1卷55-56 │
│      │                │            │  交易明細》98 年1月23│  頁）；CHANNEL │
│      │                │            │  日、2月25日有匯款給 │  名單（含通路姓│
│      │                │            │  你，原因？）我不知道│  名、簽約日、保│
│      │                │            │  原因」              │  證金、商品、% │
│      │                │            │                      │  等紀錄）（偵查│
│      │                │            │                      │  A9卷第237-238 │
│      │                │            │                      │  頁）；Channel │
│      │                │            │                      │  0000 0-00月業 │
│      │                │            │                      │  績表（偵查A6卷│
│      │                │            │                      │  第62-63頁）   │
│      │                │            │                      │(3)方瓊娥客戶資料│
│      │                │            │                      │ （偵查A9卷第222│
│      │                │            │                      │  -223頁、A16 卷│
│      │                │            │                      │  311-319 頁）  │
│      │                │            │                      │(4)中華國際中小企│
│      │                │            │                      │  業資源合作聯合│
│      │                │            │                      │  會網頁刊載被告│
│      │                │            │                      │  方瓊娥會員之資│
│      │                │            │                      │  料（偵查A1卷第│
│      │                │            │                      │  41-42頁）     │
│      │                │            │                      │(5)方瓊娥詢問有關│
│      │                │            │                      │  其客戶王世慧、│
│      │                │            │                      │  賴榮豐購買未上│
│      │                │            │                      │  市股票之股利扣│
│      │                │            │                      │  稅30% 問題（偵│
│      │                │            │                      │  查A10卷53頁、 │
│      │                │            │                      │  A11卷84頁）   │
│      │                │            │                      │(6)客戶帳戶問題- │
│      │                │            │                      │  JANNY、業務問 │
│      │                │            │                      │  題（偵查A10卷 │
│      │                │            │                      │  第54-55頁反面 │
│      │                │            │                      │  ）            │
│      │                │            │                      │(7)林玟瑞通知方瓊│
│      │                │            │                      │  娥告知客戶帳戶│
│      │                │            │                      │  管理費等問題（│
│      │                │            │                      │  偵查A11卷第85-│
│      │                │            │                      │  88頁）        │
│      │                │            │                      │(8)客戶龍濟陵、王│
│      │                │            │                      │  世慧、陳南宏…│
│      │                │            │                      │  …等人之      │
│      │                │            │                      │  INVESTOR      │
│      │                │            │                      │  Connect 帳戶資│
│      │                │            │                      │  料（本院卷三第│
│      │                │            │                      │  127-131頁）   │
│      │                │            │                      │(9)96/05/02凱盛公│
│      │                │            │                      │  司工作日誌表記│
│      │                │            │                      │  載「開立RBC 網│
│      │                │            │                      │  路帳戶，並e-  │
│      │                │            │                      │  mail給方姐」  │
│      │                │            │                      │(10)96/02/02凱盛公│
│      │                │            │                      │  司工作日誌表記│
│      │                │            │                      │  載「拿1份MCC  │
│      │                │            │                      │  IV 給Janny」（│
│      │                │            │                      │  A12卷220頁反面│
│      │                │            │                      │  ）            │
│      │                │            │                      │凱盛公司教育訓│
│      │                │            │                      │  練出席紀錄表（│
│      │                │            │                      │  記載「Janny」 │
│      │                │            │                      │  、「方瓊娥」、│
│      │                │            │                      │  「瓊娥」顧問體│
│      │                │            │                      │  系之成員）（偵│
│      │                │            │                      │  查A12卷224-226│
│      │                │            │                      │  頁）          │
│      │                │            │                      │顧問Janny方 等│
│      │                │            │                      │  人之客戶申購或│
│      │                │            │                      │  開戶送件紀錄表│
│      │                │            │                      │  （偵查A12卷第 │
│      │                │            │                      │  296-305頁）   │
│      │                │            │                      │（Janny方）顧 │
│      │                │            │                      │  問諮詢費明細表│
│      │                │            │                      │  97.02.25（A16 │
│      │                │            │                      │  卷第15頁）    │
├───┼────────┼──────┼───────────┼────────┤
│08    │鄔德光客戶資料所│MCC 債券銷售│(1)98年4 月21日調查筆錄│(1)AGENT通訊錄（ │
│鄔德光│載：MCC 債券客戶│紀錄所載：  │  （偵查A7卷第13-14頁 │  偵查A1卷第55- │
│Chris │張淑珠1 人      │張淑珠購買  │  ），鄔德光稱：「大概│  56頁）        │
│      │                │MCC 債券21萬│  是兩年前左右，我與美│(2)鄔德光客戶資料│
│      │                │美元        │  商富通公司陳尹宜本人│  （偵查A9卷第  │
│      │                │            │  簽定顧問合約，合約內│  229頁、A16卷第│
│      │                │            │  容為我可以代理美商富│  311-319頁）   │
│      │                │            │  通公司MEDICAL醫療債 │(3)Channel 2008  │
│      │                │            │  券產品銷售，我印象中│  1-11月業績表（│
│      │                │            │  如果我推薦成功可以獲│  偵查A6卷第62- │
│      │                │            │  得百分之一左右的報酬│  63頁）        │
│      │                │            │  ……陳尹宜負責商品開│(4)MCC 債券銷售紀│
│      │                │            │  發，……其胞姊陳尹玲│  錄（本院卷二第│
│      │                │            │  ……簽約時候他在場當│  77-124頁、本院│
│      │                │            │  見證人」；「（問：你│  卷三第85頁）  │
│      │                │            │  有無向民眾推銷      │                │
│      │                │            │  MEDICAL PROVIDER    │                │
│      │                │            │  FUNDING CORP V等境外│                │
│      │                │            │  基金或債券？）有，我│                │
│      │                │            │  96年3、4 月時向張淑 │                │
│      │                │            │  珠推銷成功，張淑珠購│                │
│      │                │            │  買21萬美金」；「美商│                │
│      │                │            │  富通公司當初是告訴我│                │
│      │                │            │  們保本，保證每約支付│                │
│      │                │            │  利息……我有詢問過董│                │
│      │                │            │  事長陳尹宜及劉正君，│                │
│      │                │            │  2年配息8.5%，我是依 │                │
│      │                │            │  照美商富通公司所提供│                │
│      │                │            │  的投資計畫說明書向張│                │
│      │                │            │  淑珠推薦的」；「我忘│                │
│      │                │            │  記是陳尹宜還是陳尹玲│                │
│      │                │            │  ，當我詢問美商富通公│                │
│      │                │            │  司是否為合法券商時，│                │
│      │                │            │  他們有拿經濟部商業登│                │
│      │                │            │  記司公司資料給我看，│                │
│      │                │            │  告訴我他們是合法券商│                │
│      │                │            │  ，並沒有講到是否是金│                │
│      │                │            │  管會核准之合法券商」│                │
│      │                │            │(2)99年6 月8 日準備程序│                │
│      │                │            │  筆錄 (本院卷一第179 │                │
│      │                │            │  頁)，鄔德光稱：「我 │                │
│      │                │            │  們在銷售產品的時候是│                │
│      │                │            │  受到誘惑，當時我們在│                │
│      │                │            │  販賣產品的時候到他們│                │
│      │                │            │  公司，他們公司人員有│                │
│      │                │            │  提供中鋼財務報表，說│                │
│      │                │            │  中鋼也有買這個產品，│                │
│      │                │            │  他們利用這個來加強我│                │
│      │                │            │  們的信心，他們公司的│                │
│      │                │            │  主管也提到過國內有其│                │
│      │                │            │  他金控同時在賣，基於│                │
│      │                │            │  這個原因我們才有信心│                │
│      │                │            │  推銷這個產品……他們│                │
│      │                │            │  讓我們相信客戶買這個│                │
│      │                │            │  產品沒有風險，我才敢│                │
│      │                │            │  去銷售，我只有賣給我│                │
│      │                │            │  朋友的同鄉張淑珠一件│                │
│      │                │            │  而已，賣了21萬美金，│                │
│      │                │            │  我中間有抽佣台幣19萬│                │
│      │                │            │  多元給我，是陳尹玲的│                │
│      │                │            │  帳戶匯過來的」      │                │
├───┼────────┼──────┼───────────┼────────┤
│09    │申永吉客戶資料所│MCC 債券銷售│(1)98年8 月24日詢問筆錄│(1)AGENT通訊錄（ │
│申永吉│載：MCC 債券客戶│紀錄所載：  │  （偵查A9卷第95頁），│  偵查A1卷第55- │
│David │含陳詹、陳享國│陳麗娟等購買│  申永吉稱：「我自己有│  56頁）        │
│      │、陳麗娟、傅烈傑│MCC 債券73.1│  經營一家展進企管顧問│(2)CHANNEL 名單（│
│      │、黃利雄、廖繼容│萬美元      │  公司」；「我認識陳麗│  含通路姓名、簽│
│      │等6 人          │            │  娟、傅烈傑、趙博玟，│  約日、保證金、│
│      │                │            │  這三人與我為朋友關係│  商品、% 等紀錄│
│      │                │            │  」                  │  ）（偵查A9卷第│
│      │                │            │(2)99年6 月8 日準備程序│  237-238 頁）  │
│      │                │            │  筆錄（本院卷一第179 │(3)申永吉客戶資料│
│      │                │            │  頁反），申永吉稱：「│  （偵查A9卷第  │
│      │                │            │  傅烈傑、陳麗娟在美國│  208-211頁、A16│
│      │                │            │  開證券戶的時候，他們│  卷第311-319 頁│
│      │                │            │  要繳一筆帳戶管理費，│  ）            │
│      │                │            │  就這個帳戶管理費的部│(4)Channel 2008  │
│      │                │            │  分，陳尹玲會匯部分到│  1-11月業績表（│
│      │                │            │  我的帳戶，算是佣金的│  偵查A6卷第62- │
│      │                │            │  一種」              │  63頁）        │
│      │                │            │(3)99年12月3 日審判筆錄│(5)MCC 債券銷售紀│
│      │                │            │  （本院卷三第10-12頁 │  錄（本院卷二第│
│      │                │            │  ），陳麗娟證稱：「我│  77-124頁、本院│
│      │                │            │  們就去申永吉開的資產│  卷三第85頁）  │
│      │                │            │  管理公司，這個公司設│(6)被告陳尹宜與被│
│      │                │            │  在台中，我去的時候現│  告申永吉簽訂之│
│      │                │            │  場有林彩娥小姐及賴泰│  業務合作契約（│
│      │                │            │  昌先生，他們說這個在│  偵查A10 卷第  │
│      │                │            │  美國是合法的，比較保│  300-302頁）   │
│      │                │            │  守，因為我們不敢做股│(7)客戶陳享國、…│
│      │                │            │  票，我們想要保本，林│  …、傅烈傑……│
│      │                │            │  彩娥他們就說這個比較│  等人之INVESTOR│
│      │                │            │  好，我們就參與了。簽│  Connect 帳戶資│
│      │                │            │  約是跟林彩娥簽約的」│  料（本院卷三第│
│      │                │            │  ；「林彩娥有介紹申永│  98-125頁）    │
│      │                │            │  吉是她的老闆David」 │(8)96/02/16凱盛公│
│      │                │            │  ；「申永吉的公司是展│  司工作日誌表記│
│      │                │            │  進公司沒錯，這個債券│  載「處理David │
│      │                │            │  停止發利息的時候，我│  所寄來的開戶正│
│      │                │            │  們家人有討論，大家算│  本」（偵查A12 │
│      │                │            │  一算共買了七十萬美金│  卷第219頁反面 │
│      │                │            │  」                  │  ）            │
│      │                │            │(4)99年12月3 日審判筆錄│(9)「David Shen」│
│      │                │            │  （本院卷三第11-13頁 │  顧問體系之交易│
│      │                │            │  ），傅烈傑證稱：「15│  指示確認單（其│
│      │                │            │  萬美金（指購買醫療債│  客戶廖益進、廖│
│      │                │            │  券之金額）」；「當時│  英秀、林世賢…│
│      │                │            │  是先認識林彩娥，她向│  …傅烈傑……等│
│      │                │            │  我介紹這個醫療債券，│  人授權Fortune │
│      │                │            │  她說利率有10％，我覺│  Securities,   │
│      │                │            │  得不錯」；「我是經由│  INC.代為買進/ │
│      │                │            │  林彩娥認識申永吉的」│  賣出指定之有價│
│      │                │            │  ；「我去申永吉公司的│  證券）（偵查  │
│      │                │            │  時候，是林彩娥跟我說│  A12 卷第228   │
│      │                │            │  明完後才跟我介紹申永│  -291頁）      │
│      │                │            │  吉是她的主管。我當場│(10)顧問David 等人│
│      │                │            │  並沒有簽約，之後林彩│  之客戶申購或開│
│      │                │            │  娥帶我去聽一場在飯店│  戶送件紀錄表（│
│      │                │            │  舉辦的說明會，現場有│  偵查A12卷第   │
│      │                │            │  二、三十人，就是在講│  295-305 頁）  │
│      │                │            │  這檔ＭＣＣ債券的事情│（David申）顧 │
│      │                │            │  。聽完這場說明會，我│  問諮詢費明細表│
│      │                │            │  決定要簽約的時候，是│  97.02.25（A16 │
│      │                │            │  林彩娥拿申購書到我家│  卷第13頁）    │
│      │                │            │  裡讓我簽的」        │                │
│      │                │            │(5)99年12月16日審判筆錄│                │
│      │                │            │  （本院卷三第394頁反 │                │
│      │                │            │  面），陳尹宜證稱：「│                │
│      │                │            │  （問：申永吉就銷售Ｍ│                │
│      │                │            │  ＣＣ的部分，其所獲得│                │
│      │                │            │  的顧問諮詢費，是否係│                │
│      │                │            │  依照此業務合作契約書│                │
│      │                │            │  來計算？）如果有簽約│                │
│      │                │            │  的話，就是照業務合約│                │
│      │                │            │  契約書來算」。      │                │
│      │                │            │                      │                │
│      │                │            │                      │                │
│      │                │            │                      │                │
│      │                │            │                      │                │
│      │                │            │                      │                │
│      │                │            │                      │                │
│      │                │            │                      │                │
│      │                │            │                      │                │
├───┼────────┼──────┼───────────┼────────┤
│10    │彭嘉雋客戶資料等│MCC 債券客戶│(1)99年1 月29日詢問筆錄│(1)AGENT通訊錄（ │
│彭嘉雋│所載：MCC 債券客│購買金額不詳│  （偵查A11卷第59頁） │  偵查A1卷第55- │
│Chris-│戶含蔡炳祥、張韻│            │  ，彭嘉雋稱：「我跟蔡│  56頁）        │
│tina  │薔、李仁慈等3 人│            │  炳祥有聊天聊到這個商│(2)CHANNEL 名單（│
│Peng  │                │            │  品，蔡炳祥覺得這商品│  含通路姓名、簽│
│      │                │            │  不錯，請我幫忙購買…│  約日、保證金、│
│      │                │            │  …這只是朋友間的推薦│  商品、% 等紀錄│
│      │                │            │  」；「還有一個朋友叫│  ）（偵查A9卷第│
│      │                │            │  李仁慈，情況也跟蔡炳│  237-238 頁）  │
│      │                │            │  祥一樣是朋友間的推薦│(3)彭嘉雋客戶資料│
│      │                │            │  」                  │  （偵查A9卷第  │
│      │                │            │(2)99年6 月8 日準備程序│  221頁、A16卷第│
│      │                │            │  筆錄（本院卷一第179-│  311-319頁）   │
│      │                │            │  180 頁）：「我有介紹│(4)Channel 2008  │
│      │                │            │  二個朋友跟他們買……│  1-11月業績表（│
│      │                │            │  佣金的部分……當時陳│  偵查A6卷第62- │
│      │                │            │  尹宜說他會把我買的部│  63頁）        │
│      │                │            │  分的費用用折讓的方式│                │
│      │                │            │  給我，也是請陳尹玲匯│                │
│      │                │            │  款給我……我不知道那│                │
│      │                │            │  是他們退給我折讓的部│                │
│      │                │            │  分還是他們配給我的佣│                │
│      │                │            │  金部分」            │                │
│      │                │            │(3)99年1 月27日詢問筆錄│                │
│      │                │            │  （偵查A11卷第27頁） │                │
│      │                │            │  ，蔡炳祥稱：「大概是│                │
│      │                │            │  2 年多前，我原本在復│                │
│      │                │            │  華投信的營業員彭嘉雋│                │
│      │                │            │  ，在台中中港路我公司│                │
│      │                │            │  裡向我推銷醫療應收帳│                │
│      │                │            │  款債券」；「（問：有│                │
│      │                │            │  無說他有無拿介紹費？│                │
│      │                │            │  ）他沒說過，營業員一│                │
│      │                │            │  般不會講」；「（問：│                │
│      │                │            │  是不是像這樣的商品《│                │
│      │                │            │  提示本案醫療境外商品│                │
│      │                │            │  mpfcⅤ說明資料》是不│                │
│      │                │            │  是像這樣的商品？）是│                │
│      │                │            │  」；「醫療債券我確定│                │
│      │                │            │  是富通的，因為停止付│                │
│      │                │            │  息我有去追問彭嘉雋過│                │
│      │                │            │  」                  │                │
├───┼────────┼──────┼───────────┼────────┤
│11    │陳意堅客戶資料所│劉汪鈴玉購買│(1)98年4 月21日調查筆錄│(1)由富通公司所製│
│陳意堅│載：MCC 債券客戶│MCC 債券10.0│  （偵查A7卷第43-45頁 │  作被告陳意堅之│
│Dannis│劉汪鈴玉1 人    │萬美元      │  ），陳意堅稱：「我是│  印有「美商富通│
│Chen  │                │            │  在96年左右從網路上看│  證券」抬頭之名│
│      │                │            │  到MEDICAL PROVIDER  │  片（本院卷三第│
│      │                │            │  FUNDING CORP V債券訊│  87-91 頁）    │
│      │                │            │  息，網站資料上有美商│(2)AGENT通訊錄（ │
│      │                │            │  富通連絡訊息，如果要│  偵查A1卷第55- │
│      │                │            │  知道MEDICAL PROVI-  │  56頁）        │
│      │                │            │  DER FUNDING CORP V  │(3)CHANNEL 名單（│
│      │                │            │  資訊可以透過美商富通│  含通路姓名、簽│
│      │                │            │  公司進行了解，我已  │  約日、保證金、│
│      │                │            │  EMAIL方式傳給該公司 │  商品、% 等紀錄│
│      │                │            │  ，該公司以EMAIL方式 │  ）（偵查A9卷  │
│      │                │            │  回覆我，並郵寄產品簡│  第237-238 頁）│
│      │                │            │  介給我，我的聯絡對象│(4)陳意堅客戶資料│
│      │                │            │  是GLORIA，我曾去過美│ （偵查A9卷第217│
│      │                │            │  商富通公司約1至2次，│  -218頁、A16 卷│
│      │                │            │  我都是去找GLORIA，進│  第311-319 頁）│
│      │                │            │  一步確認產品資訊」  │(5)Channel 2008  │
│      │                │            │(2)99年6 月8 日準備程序│  1-11月業績表（│
│      │                │            │  筆錄（本院卷一第180 │  偵查A6卷第62- │
│      │                │            │  頁）陳意堅稱：「我承│  63頁）        │
│      │                │            │  認有介紹過劉汪玲玉購│                │
│      │                │            │  買ＭＣＣ，她買了十萬│                │
│      │                │            │  元美金，我有收到台幣│                │
│      │                │            │  58185元的報酬」     │                │
├───┼────────┼──────┼───────────┼────────┤
│12    │楊燕卿客戶資料所│MCC 債券銷售│(1)98年4 月21日調查筆錄│(1)由富通公司所製│
│楊燕卿│載：MCC 債券客戶│紀錄所載：周│  （偵查A7卷第49-50頁 │  作被告楊燕卿之│
│Emily │含李貴美、陳荷芬│秀女等購買  │  ），楊燕卿稱：「我告│  印有「美商富通│
│      │、周秀女、蔡嬛仔│MCC 債券16.5│  訴GLORIA我有朋友想要│  證券」抬頭之名│
│      │等4 人          │萬美元      │  投資MCC，要如何去申 │  片（偵查A10 卷│
│      │                │            │  購匯款，GLORIA有給我│  第203 頁）    │
│      │                │            │  資料及匯款帳號，然後│(2)AGENT通訊錄（ │
│      │                │            │  我就轉交給朋友自行匯│  偵查A1卷第55- │
│      │                │            │  款購買」；「陳荷芬、│  56頁）        │
│      │                │            │  李貴美、周秀女、蔡嬛│(3)CHANNEL 名單（│
│      │                │            │  仔有填寫申購書……我│  含通路姓名、簽│
│      │                │            │  送到101大樓的美商富 │  約日、保證金、│
│      │                │            │  通證券公司在台辦事處│  商品、% 等紀錄│
│      │                │            │  的GLORIA」          │  ）（偵查A9卷  │
│      │                │            │(2)98年4 月6 日調查筆錄│  第237-238 頁）│
│      │                │            │  （偵查A7卷第77-78頁 │(4)楊燕卿客戶資料│
│      │                │            │  ），周秀女稱：「97年│ （偵查A9卷第215│
│      │                │            │  4 月25日開始購買，總│  -216頁、A16卷 │
│      │                │            │  共買1次，總購買金額 │  第311-319 頁）│
│      │                │            │  為6萬5050美元，沒有 │(5)Channel 2008  │
│      │                │            │  贖回，有在網頁上看到│  1-11月業績表（│
│      │                │            │  利息，但本金必須2年 │  偵查A6卷第62- │
│      │                │            │  到期才能贖回」；「介│  63頁）        │
│      │                │            │  紹時間大概是97年4月 │(6)MCC 債券銷售紀│
│      │                │            │  25 日之前，介紹我購 │  錄（本院卷二第│
│      │                │            │  買的人是楊燕卿……楊│  77-124頁、本院│
│      │                │            │  燕卿到我之前服務的中│  卷三第85頁）  │
│      │                │            │  華電信餐廳透過同事介│(7)顧問楊燕卿等人│
│      │                │            │  紹認識銷售，另外，楊│  之客戶申購或開│
│      │                │            │  燕卿也到我家介紹，楊│  戶送件紀錄表（│
│      │                │            │  燕卿告訴我2年期固定 │  偵查A12卷第   │
│      │                │            │  10% 利息，楊燕卿並未│  295-305 頁）  │
│      │                │            │  告知我該檔基金在台銷│                │
│      │                │            │  售已經金管會核准銷售│                │
│      │                │            │  在案，如果楊燕卿這檔│                │
│      │                │            │  債券是非法的話，我就│                │
│      │                │            │  不會買了」          │                │
│      │                │            │(3)98年1 月8 日調查筆錄│                │
│      │                │            │  （偵查A2卷第34頁右）│                │
│      │                │            │  ，陳荷芬稱：「97年4 │                │
│      │                │            │  月25日開始購買，總共│                │
│      │                │            │  購買1次，大概購買5萬│                │
│      │                │            │  50元美金左右，本金沒│                │
│      │                │            │  有贖回過，目前有獲利│                │
│      │                │            │  ，實際每月獲利利息約│                │
│      │                │            │  416美金」；「楊燕卿 │                │
│      │                │            │  在凱盛財務管理顧問有│                │
│      │                │            │  限公司服務……楊燕卿│                │
│      │                │            │  主要是闡述這個債券獲│                │
│      │                │            │  利程度，並保證可以在│                │
│      │                │            │  2年之內獲利8%至10%  │                │
│      │                │            │  」                  │                │
│      │                │            │(4)98年10月28日訊問筆錄│                │
│      │                │            │  （偵查A13卷第14頁） │                │
│      │                │            │  ，陳荷芬證稱：「楊燕│                │
│      │                │            │  卿到我信義路辦公室跟│                │
│      │                │            │  我說明，他說現在有  │                │
│      │                │            │  mpfc 的產品問我有無 │                │
│      │                │            │  需要，我再尋問別人，│                │
│      │                │            │  別人也說可以，我就參│                │
│      │                │            │  加了」              │                │
│      │                │            │(5)98年1 月8 日調查筆錄│                │
│      │                │            │  （偵查A2卷第37頁反）│                │
│      │                │            │  ，李貴美稱：「我的同│                │
│      │                │            │  事楊燕卿在97年2月份 │                │
│      │                │            │  介紹我購買的。我們一│                │
│      │                │            │  樣是中華電信的退休員│                │
│      │                │            │  工，在一起就聊到該基│                │
│      │                │            │  金，楊燕卿在臺北富通│                │
│      │                │            │  兼職」              │                │
│      │                │            │(6)98年10月28日訊問筆錄│                │
│      │                │            │  （偵查A13卷第12-13頁│                │
│      │                │            │  ），李貴美證稱：「楊│                │
│      │                │            │  燕卿在我新生北路的住│                │
│      │                │            │  處向我說明該商品，是│                │
│      │                │            │  購買未到期的醫療應收│                │
│      │                │            │  帳款」              │                │
├───┼────────┼──────┼───────────┼────────┤
│13    │莊淑雅客戶資料所│MCC 債券客戶│(1)99年7 月8 日審判筆錄│(1)AGENT通訊錄（ │
│莊淑雅│載：MCC 債券客戶│購買金額不詳│  （本院卷二第13頁反）│  偵查A1卷第55- │
│Jessie│含張美姝、陳姿燕│            │  ，莊淑雅稱：「我是在│  56頁）        │
│      │/張忠誠、林純如 │            │  2006年的時候在網路上│(2)CHANNEL 名單（│
│      │、林子惠等5 人  │            │  看到登的廣告，才知道│  含通路姓名、簽│
│      │                │            │  富通的訊息，黃博政還│  約日、保證金、│
│      │                │            │  親自到竹北的麥當勞跟│  商品、% 等紀錄│
│      │                │            │  我解釋帳戶的問題，我│  ）（偵查A9卷第│
│      │                │            │  才以為是合法的……黃│  237-238 頁）  │
│      │                │            │  博政建議我可以簽顧問│(3)莊淑雅客戶資料│
│      │                │            │  合約，這樣我就可以拿│  （偵查A9卷第  │
│      │                │            │  回我自己帳戶手續費的│  197頁、A16卷  │
│      │                │            │  折讓，大約可以拿回四│  第311-319頁） │
│      │                │            │  成，所以我才簽這樣的│(4)Channel 2008  │
│      │                │            │  顧問合約……跟我朋友│  1-11月業績表（│
│      │                │            │  林純如在吃飯的時候聊│  偵查A6卷第62- │
│      │                │            │  到的，像張美姝……她│  63頁）        │
│      │                │            │  也是自己聯絡富通公司│(5)登記 pre-IPO  │
│      │                │            │  ，但因為知道用我的帳│  case的prospect│
│      │                │            │  戶可以拿回手續費，所│  客戶、聯電同事│
│      │                │            │  以才利用我的帳戶，這│  的資料、富通證│
│      │                │            │  些人投資之後雖然有手│  券的pre-IPO案 │
│      │                │            │  續費進入我的帳戶，但│  子、電郵MPFC資│
│      │                │            │  是我也都退給這些投資│  料予台產張協理│
│      │                │            │  人了。我並沒有提供給│  （偵查A10卷第 │
│      │                │            │  朋友任何的協助，我也│  60-72頁）     │
│      │                │            │  是事後才知道他們有去│(6)莊淑雅業務合作│
│      │                │            │  購買商品，因為我當時│  契約（偵查A10 │
│      │                │            │  人在加拿大」        │  卷第239-240頁 │
│      │                │            │                      │  ）            │
│      │                │            │                      │(7)客戶林子惠……│
│      │                │            │                      │  等人之INVESTOR│
│      │                │            │                      │  Connect 帳戶資│
│      │                │            │                      │  料（偵查A10 卷│
│      │                │            │                      │  第235-240頁） │
│      │                │            │                      │(8)（Jessie莊）顧│
│      │                │            │                      │  問諮詢費明細表│
│      │                │            │                      │  97.02.25（偵查│
│      │                │            │                      │  A16卷第13頁） │
│      │                │            │                      │                │
├───┼────────┼──────┼───────────┼────────┤
│14    │王元秀客戶資料所│MCC 債券銷售│(1)98年4 月22日調查筆錄│(1)AGENT通訊錄（ │
│王元秀│載：MCC 債券客戶│紀錄所載：朱│  （偵查A7卷第63頁），│  偵查A1卷第55- │
│Josph-│含朱麗雯、李於冀│麗雯等購買  │  王元秀稱：「我很早以│  56頁）        │
│ine   │等2 人          │MCC 債券27.0│  前就認識TOM……他告 │(2)王元秀客戶資料│
│Wang  │                │萬美元      │  訴我在美國是券商的老│ （偵查A9卷第212│
│      │                │            │  闆，並在台灣有一個辦│  -214頁、A16卷 │
│      │                │            │  事處」              │  第311-319 頁）│
│      │                │            │(2)99年12月3 日審判筆錄│(3)MCC 債券銷售紀│
│      │                │            │  （本院卷三第7頁）， │  錄（本院卷二第│
│      │                │            │  王元秀稱：「李於冀…│  77-124頁、本院│
│      │                │            │  …問我有沒有好的商品│  卷三第85頁）  │
│      │                │            │  ……我對這塊投資不懂│(4)96/01/25凱盛公│
│      │                │            │  ，所以介紹給陳尹宜…│  司工作日誌表記│
│      │                │            │  …之後說有提到ＭＣＣ│  載「拿資料至9F│
│      │                │            │  ，如果有對這個產品有│  給元秀」；「幫│
│      │                │            │  任何問題，因為我是美│  忙agent（元秀 │
│      │                │            │  國會計師，所以可以拿│  ）檢查申購MCC │
│      │                │            │  來問我，李於冀就來問│  IV表格填寫、簽│
│      │                │            │  我，朋友這樣請教我，│  名處」（偵查  │
│      │                │            │  我就這樣回答」      │  A12卷第221頁）│
│      │                │            │(3)99年1 月27日詢問筆錄│                │
│      │                │            │  （偵查A11卷第14頁） │                │
│      │                │            │  ，李於冀稱：「是一個│                │
│      │                │            │  叫吳元秀（應是王元秀│                │
│      │                │            │  ）的女子跟我推銷的，│                │
│      │                │            │  是我的老師的太太」；│                │
│      │                │            │  「（問：吳元秀他有無│                │
│      │                │            │  給你像這樣的名片《提│                │
│      │                │            │  示富通證券名片》？）│                │
│      │                │            │  沒有，他有他自己的名│                │
│      │                │            │  片他說他只是代理富通│                │
│      │                │            │  的產品」            │                │
├───┼────────┼──────┼───────────┼────────┤
│15    │余成俊客戶資料所│MCC 債券銷售│(1)98年4 月22日調查筆錄│(1)AGENT通訊錄（ │
│余成俊│載：MCC 債券客戶│紀錄所載：吳│  （偵查A7卷第67頁），│  偵查A1卷第55- │
│Kenny │含張哲岸、張士厚│麗莉等購買  │  余成俊稱：「我幫美國│  56頁）        │
│Yu    │、張子文、陳志鴻│MCC 債券    │  洛杉磯富通公司打電話│(2)CHANNEL 名單（│
│      │、陳秋霞/陳燦彬 │234.2萬美元 │  給台灣客戶時，美國洛│  含通路姓名、簽│
│      │、陳春月、陳曉慧│            │  杉磯富通公司會給我顧│  約日、保證金、│
│      │、陳文樟、陳英夫│            │  問費……會將顧問費用│  商品、% 等紀錄│
│      │& 陳洪金英、鄭淇│            │  匯到我的美國花旗銀行│  ）（偵查A9卷第│
│      │方、簡慧子、卓義│            │  的帳戶內」          │  237-238 頁）  │
│      │修、蕭日富、許淑│            │(2)98年12月30日訊問筆錄│(3)余成俊客戶資料│
│      │婷、徐玉萍、黃懿│            │  （偵查A9卷第167頁） │  （偵查A9卷第  │
│      │嫺、洪張昭容& 洪│            │  ，余成俊稱：「陳秋霞│  198頁、A16卷  │
│      │康志、阮邦志/ 宮│            │  及宮惠君，他們是中原│  第311-319頁） │
│      │惠君、高淑寬、郭│            │  大學的學妹……我推薦│(4)Channel 2008  │
│      │美媛/ 曹易昌、李│            │  兩個學妹買美國富通的│  1-11月業績表（│
│      │陳照惠、李建宏、│            │  產品，陳尹宜有直接從│  偵查A6卷第62- │
│      │李孟、李玉芝、│            │  美國帳戶轉帳到我美國│  63頁）        │
│      │林坤宏、施吳多、│            │  花旗的帳戶，說是給我│(5)顧問諮詢費明細│
│      │蘇麗美、童振昌、│            │  的介紹費」          │  表（偵查A16 卷│
│      │蔡佩燁、曾靜娟、│            │(3)99年6 月8 日準備程序│  第25頁）      │
│      │曾意純、曾郁惠& │            │  筆錄（本院卷一第269 │(6)MCC 債券銷售紀│
│      │羅順之、仝穎皓  │            │  頁），余成俊稱：「我│  錄（本院卷二第│
│      │/仝凱里、吳慶幸 │            │  有幫忙這樣翻譯有一段│  77-124頁、本院│
│      │&陳、吳萬生、 │            │  時間了，一共幫幾個客│  卷三第85頁）  │
│      │余文玉/余朋達、 │            │  戶翻譯我也不記得了。│(7)MPFC已到期本金│
│      │顏韻玲、余朋遠、│            │  開戶資料上面有一些是│  未入帳（偵查  │
│      │吳麗莉等48人    │            │  英文的，我就幫忙翻譯│  A10卷第50-51頁│
│      │                │            │  給莊訓橋聽，莊訓橋手│  ）            │
│      │                │            │  上有些資料是中文的，│(8)顧問Kenny Yu等│
│      │                │            │  我就幫忙翻譯成英文的│  人之客戶申購或│
│      │                │            │  ，讓他可以填寫……之│  開戶送件紀錄表│
│      │                │            │  後莊訓橋請我陪他去匯│  （偵查A12卷第 │
│      │                │            │  款……因為我本來就是│  295-305頁）   │
│      │                │            │  美國富通證券的顧問，│(9)Kenny's       │
│      │                │            │  我幫忙協助處理事情的│  Consultant Fee│
│      │                │            │  話，他們會給我顧問費│  for Jan（余成 │
│      │                │            │  ，我沒有簽公司的服務│  俊97年1月顧問 │
│      │                │            │  顧問約」            │  諮詢費及計算方│
│      │                │            │(4)98年11月18日訊問筆錄│  式）（A16卷第 │
│      │                │            │  （偵查A9卷第137頁） │  29-30 頁）    │
│      │                │            │  ，莊訓橋證稱：「（問│                │
│      │                │            │  ：你有無購買美金5萬 │                │
│      │                │            │  50 元的mpcf債券？） │                │
│      │                │            │  是，美金50元是手續費│                │
│      │                │            │  。余成俊介紹，我和他│                │
│      │                │            │  一起到銀行匯款到國外│                │
│      │                │            │  帳戶，手續是我自己操│                │
│      │                │            │  作的，余成俊告訴我怎│                │
│      │                │            │  麼填」；「（問：如何│                │
│      │                │            │  介紹mpcf？）說利息跟│                │
│      │                │            │  報酬比銀行高」；「（│                │
│      │                │            │  問：買上開證券知否商│                │
│      │                │            │  品在台灣合不合法？）│                │
│      │                │            │  不知道，余成俊也沒說│                │
│      │                │            │  」                  │                │
│      │                │            │(5)98年4 月6 日調查筆錄│                │
│      │                │            │  （偵查A9卷第16頁），│                │
│      │                │            │  仝穎皓稱：「約於96年│                │
│      │                │            │  間……我國外的朋友介│                │
│      │                │            │  紹我買該檔基金，之後│                │
│      │                │            │  有一名叫《余成俊》…│                │
│      │                │            │  …之男子與我接洽，並│                │
│      │                │            │  協助我填寫購買該檔基│                │
│      │                │            │  金表格」            │                │
├───┼────────┼──────┼───────────┼────────┤
│16    │湯珮瑄客戶資料所│MCC 債券銷售│(1)98年4 月23日調查筆錄│(1)由富通公司所製│
│湯珮瑄│載：MCC 債券客戶│紀錄所載：紀│  （偵查A6卷第114頁） │  作被告湯珮瑄之│
│Winnie│含徐國鑫、鄭彭錦│文智等購買  │  ，湯珮瑄稱：「紀文智│  印有「美商富通│
│Tang  │梅、(呂)曾慶嬉  │MCC債券     │  是我先生，郭蘋是我母│  證券」抬頭之名│
│      │、郭蘋、賴郁伶、│147.0萬美元 │  親的朋友，徐國鑫是我│  片（本院卷三第│
│      │紀文智、蘇慶朗、│            │  乾爹，鄭彭錦梅是我乾│  87-91 頁）    │
│      │張潤明、蘇韻青、│            │  爹的親戚」          │(2)AGENT通訊錄（ │
│      │黃俊達、蘇敏慈、│            │(2)99年12月3 日審判筆錄│  偵查A1卷第55- │
│      │許偉鈞、鄭煒東、│            │  （本院卷三第8頁反） │  56頁）        │
│      │朱祥祺、謝莉莉  │            │  ，湯珮瑄稱：「我一直│(3)CHANNEL 名單（│
│      │等15人          │            │  認定是美國的券商……│  含通路姓名、簽│
│      │                │            │  我認為是美國合格的券│  約日、保證金、│
│      │                │            │  商，而在台灣認為不是│  商品、% 等紀錄│
│      │                │            │  證券商，我覺得我在認│  ）（偵查A9卷第│
│      │                │            │  知上有出入。因為我介│  237-238 頁）  │
│      │                │            │  紹的人都是我的親人，│(4)湯珮瑄客戶資料│
│      │                │            │  所以我有請富通公司退│ （偵查A9卷第227│
│      │                │            │  我們申購手續費，而公│  -228頁、A16卷 │
│      │                │            │  司也有同意，因為我的│  第311-319 頁）│
│      │                │            │  英文比較好，所以我這│(5)Channel 2008  │
│      │                │            │  些親人也是透過我取得│  1-11月業績表（│
│      │                │            │  一些資訊，這些折扣的│  偵查A6卷第62- │
│      │                │            │  手續費算起來每個人只│  63頁）        │
│      │                │            │  有一萬多台幣而已」  │(6)顧問諮詢費明細│
│      │                │            │                      │  表（偵查A16 卷│
│      │                │            │                      │  第15頁）      │
│      │                │            │                      │(7)MCC 債券銷售紀│
│      │                │            │                      │  錄（本院卷二第│
│      │                │            │                      │  77-124頁、本院│
│      │                │            │                      │  卷三第85頁）  │
│      │                │            │                      │(8)交易指示確認單│
│      │                │            │                      │  湯珮瑄之英文全│
│      │                │            │                      │  名（偵查A12 卷│
│      │                │            │                      │  第285 頁右）  │
│      │                │            │                      │(9)PEI-HSUAN TANG│
│      │                │            │                      │  （湯珮瑄）MCC │
│      │                │            │                      │  銷售競賽得第一│
│      │                │            │                      │  名（偵查A10 卷│
│      │                │            │                      │  第110-111頁） │
│      │                │            │                      │(10)客戶董顯德……│
│      │                │            │                      │  等人之INVESTOR│
│      │                │            │                      │  Connect 帳戶資│
│      │                │            │                      │  料（偵查A10 卷│
│      │                │            │                      │  第338-345頁） │
│      │                │            │                      │顧問Winnie等人│
│      │                │            │                      │  之客戶申購或開│
│      │                │            │                      │  戶送件紀錄表（│
│      │                │            │                      │  A12卷第       │
│      │                │            │                      │  295-305 頁）  │
│      │                │            │                      │（Winnie湯）顧│
│      │                │            │                      │  問諮詢費明細表│
│      │                │            │                      │  97.02.25（偵查│
│      │                │            │                      │  A16 卷第15頁）│
├───┼────────┼──────┼───────────┼────────┤
│17    │劉錦雲客戶資料所│MCC 債券銷售│(1)98年4 月23日調查筆錄│(1)由富通公司所製│
│劉錦雲│載：MCC 債券客戶│紀錄所載：資│  （偵查A7卷第2-3頁） │  作被告劉錦雲之│
│      │含資通電腦、陳順│通電腦等購買│  ，劉錦雲稱：「TOM陳 │  印有「美商富通│
│      │發、吳振禧、巫勝│MCC債券165.0│  有給我看好像是中鋼還│  證券」抬頭之名│
│      │明、鄭美佳、金美│萬美元      │  是中油的投資MEDICAL │  片（偵查A10 卷│
│      │淑、商秀華、王柏│            │  PROVIDER FUNDING    │  第202 頁）    │
│      │森 & 翁玉枝、周 │            │  CORP V等境外債券的資│(2)AGENT通訊錄（ │
│      │志杰、呂忠晏、徐│            │  料，然後TOM陳有展示 │  偵查A1卷第55- │
│      │織芝、張化雨、張│            │  類似美國證期會的報備│  56頁）        │
│      │淑芬、蔡慧寬等15│            │  畫面給我看，TOM陳有 │(3)CHANNEL 名單（│
│      │人              │            │  告知我這檔境外債券要│  含通路姓名、簽│
│      │                │            │  兩年才能到期，每年有│  約日、保證金、│
│      │                │            │  固定的10%年息收入… │  商品、% 等紀錄│
│      │                │            │  …至少要5萬美元為單 │  ）（偵查A9卷第│
│      │                │            │  位，按照TOM陳給我的 │  237-238 頁）  │
│      │                │            │  公開說明書資料上有寫│(4)劉錦雲客戶資料│
│      │                │            │  出來每年固定配息10 %│  （偵查A9卷第  │
│      │                │            │  ，到期還本，TOM陳有 │  199頁、A16卷第│
│      │                │            │  告訴我這商品有匯率的│  311-319頁）   │
│      │                │            │  風險及無法流動的風險│(5)Channel 2008  │
│      │                │            │  」                  │  1-11月業績表（│
│      │                │            │(2)99年12月3 日審判筆錄│  偵查A6卷第62- │
│      │                │            │  （本院卷三第8頁）， │  63頁）        │
│      │                │            │  劉錦雲稱：「96年間我│(6)MCC 債券銷售紀│
│      │                │            │  的朋友林聖懿先生，他│  錄（本院卷二第│
│      │                │            │  是資通公司的經理，他│  77-124頁、本院│
│      │                │            │  主動打電話跟我說他們│  卷三第85頁）  │
│      │                │            │  公司想要投資債券，我│(7)MCC商品顧問諮 │
│      │                │            │  那時也沒有多想就把我│  詢合作協議書 (│
│      │                │            │  手邊的資料給他參考，│  聯盛)等（偵查 │
│      │                │            │  因為他們是法人公司，│  A10卷第35-37頁│
│      │                │            │  我給他的時候我有跟他│  ）            │
│      │                │            │  說要他們自己看看，當│(8)顧問劉錦雲等人│
│      │                │            │  時我不知道有證券交易│  之客戶申購或開│
│      │                │            │  法，我也不知道把資料│  戶送件紀錄表（│
│      │                │            │  給他是違法的，但是我│  偵查A12卷第   │
│      │                │            │  確實是有把資料給林聖│  295-305 頁）  │
│      │                │            │  懿，對此我沒有拿到佣│                │
│      │                │            │  金或是任何好處，我自│                │
│      │                │            │  己也有投資這個債券美│                │
│      │                │            │  金五萬元」          │                │
│      │                │            │(3)99年2 月10日詢問筆錄│                │
│      │                │            │  （偵查A15卷第11頁） │                │
│      │                │            │  ，林聖懿：「劉錦雲…│                │
│      │                │            │  …他跟我說她剛好接觸│                │
│      │                │            │  到一個叫醫療債券的商│                │
│      │                │            │  品，她之前在富通證券│                │
│      │                │            │  上課接觸到的，並在電│                │
│      │                │            │  話跟我說這商品保本，│                │
│      │                │            │  連中鋼都有購買，所以│                │
│      │                │            │  劉錦雲就拿該醫療債券│                │
│      │                │            │  的上課資料來我……辦│                │
│      │                │            │  公室，當時她是跟我說│                │
│      │                │            │  你自己參考看看，我看│                │
│      │                │            │  完覺得有符合我公司投│                │
│      │                │            │  資原則，跟董事長余宏│                │
│      │                │            │  揚討論後覺得可以購買│                │
│      │                │            │  ，所以交給財務去跟劉│                │
│      │                │            │  錦雲連繫，並照我們公│                │
│      │                │            │  司程序購買該債券」  │                │
├───┼────────┼──────┼───────────┼────────┤
│18    │MCC 債券客戶含陳│陳泓輝、許智│(1)98年3 月19日調查筆錄│(1)被告劉志喬金融│
│劉志喬│泓輝、許智欽等2 │欽等購買MCC │  （偵查A2卷第178-182 │  投資商品等相關│
│George│人              │債券10.0萬美│  頁），劉志喬稱：「我│  證明書和證書（│
│      │                │元          │  只有推薦，都是客戶問│  偵查A9卷第59- │
│      │                │            │  我有什麼可以投資而且│  72頁）        │
│      │                │            │  穩定配息的理財工具，│                │
│      │                │            │  我才會推薦。我會提供│                │
│      │                │            │  該基金的說明書（都是│                │
│      │                │            │  英文版的、大約有40頁│                │
│      │                │            │  ）給客戶，如果客戶看│                │
│      │                │            │  不懂問我的話我才會向│                │
│      │                │            │  客戶解釋、介紹」；「│                │
│      │                │            │  我知道銷售是不合法的│                │
│      │                │            │  ，我都有告知客戶該檔│                │
│      │                │            │  基金銷售是不合法的」│                │
│      │                │            │  ；「經過我推薦購買該│                │
│      │                │            │  基金的客戶大約有16個│                │
│      │                │            │  人。投資金額約150萬 │                │
│      │                │            │  元美金」；「我知道銷│                │
│      │                │            │  售是違法，但是我不知│                │
│      │                │            │  道推薦該債券是違法的│                │
│      │                │            │  」；「介紹我給美商富│                │
│      │                │            │  通公司認識的人，他就│                │
│      │                │            │  是CHARLEY」；「（問 │                │
│      │                │            │  ：你如何得知可以購買│                │
│      │                │            │  MEDICAL PROVIDER    │                │
│      │                │            │  FUNDING CORP V等境外│                │
│      │                │            │  基金或債券？）      │                │
│      │                │            │  CHARLEY介紹家人購買 │                │
│      │                │            │  的」                │                │
│      │                │            │(2)98年3 月19日訊問筆錄│                │
│      │                │            │  （偵查A2卷第199-200 │                │
│      │                │            │  頁），劉志喬稱：「（│                │
│      │                │            │  問：介紹朋友買MPFC基│                │
│      │                │            │  金，有無領取手續費、│                │
│      │                │            │  獎金？）沒有，但我有│                │
│      │                │            │  接受Charle招待，出去│                │
│      │                │            │  吃飯喝酒或出國玩都是│                │
│      │                │            │  他買單，不下10次」；│                │
│      │                │            │  「（問：跟美商富通公│                │
│      │                │            │  司如何確認有買到這檔│                │
│      │                │            │  基金？）Charle會直接│                │
│      │                │            │  發email給客戶」；「 │                │
│      │                │            │  （問：有無相關證照？│                │
│      │                │            │  ）國內我有證券交易業│                │
│      │                │            │  務員、投信投顧、信託│                │
│      │                │            │  業務員、保險業務員。│                │
│      │                │            │  國際的有cfp、rfc。所│                │
│      │                │            │  以我很在乎法規的問題│                │
│      │                │            │  。所以我會表示我不能│                │
│      │                │            │  做仲介，也會告知客戶│                │
│      │                │            │  投資的風險」        │                │
│      │                │            │(3)98年12月30日訊問筆錄│                │
│      │                │            │  （偵查A9卷第164頁） │                │
│      │                │            │  ，劉志喬稱：「我本來│                │
│      │                │            │  就認識林淵，後來我請│                │
│      │                │            │  林淵幫我介紹富通台北│                │
│      │                │            │  辦事處老闆TOM CHEN，│                │
│      │                │            │  但我不知道為何林淵要│                │
│      │                │            │  請我吃飯，我也沒有拿│                │
│      │                │            │  過任何介紹獎金，獎金│                │
│      │                │            │  是不是林淵拿走，我也│                │
│      │                │            │  不清楚」            │                │
│      │                │            │(4)98年11月18日訊問筆錄│                │
│      │                │            │  （偵查A9卷第137-138 │                │
│      │                │            │  頁），陳泓輝證稱：「│                │
│      │                │            │  （問：你有無購買美金│                │
│      │                │            │  5 萬元的mpfc債券？）│                │
│      │                │            │  是，劉志喬介紹，我和│                │
│      │                │            │  他一起到銀行匯款到劉│                │
│      │                │            │  志喬提供的帳戶，手續│                │
│      │                │            │  是我自己操作的，也自│                │
│      │                │            │  己填單，他在匯款過程│                │
│      │                │            │  中未表示意見」；「（│                │
│      │                │            │  問：如何介紹mpfc？）│                │
│      │                │            │  說報酬率固定百分之十│                │
│      │                │            │  ，三年一期」；「問：│                │
│      │                │            │  （買上開證券知否商品│                │
│      │                │            │  在台灣合不合法？）」│                │
│      │                │            │  當不知道，劉志喬也沒│                │
│      │                │            │  說」                │                │
│      │                │            │(5)98年1 月9 日調查筆錄│                │
│      │                │            │  （偵查A2卷第29-30頁 │                │
│      │                │            │  ），許智欽稱：「97年│                │
│      │                │            │  2 月5日購買，總共購 │                │
│      │                │            │  買1次，購買5萬元美金│                │
│      │                │            │  ，尚未贖回，有獲利年│                │
│      │                │            │  息10%」；「95年12月 │                │
│      │                │            │  我向美商富通公司劉志│                │
│      │                │            │  喬……買保險，之後劉│                │
│      │                │            │  志喬向我介紹MEDICAL │                │
│      │                │            │  PROVIDER FUNDING    │                │
│      │                │            │  CORP V醫療債券……該│                │
│      │                │            │  債券保障每年獲利10 %│                │
│      │                │            │  ，劉志喬沒有主動告訴│                │
│      │                │            │  我們該檔債券在台是否│                │
│      │                │            │  合法銷售，但我自己清│                │
│      │                │            │  楚這是違反規定的」  │                │
├───┼────────┼──────┼───────────┼────────┤
│19    │MCC 債券客戶有  │沈慶堯購買  │(1)99年6 月8 日準備程序│                │
│王金龍│沈慶堯1 人      │MCC 債券5.0 │  筆錄（本院卷一第270 │                │
│Frank │                │萬美元      │  頁），王金龍稱：「沈│                │
│      │                │            │  慶堯是我保險的客戶…│                │
│      │                │            │  …他問我有沒有其他好│                │
│      │                │            │  的產品，我說我在美國│                │
│      │                │            │  開會有認識一個Jenny │                │
│      │                │            │  陳，有跟我聊到醫療債│                │
│      │                │            │  券，並有給我一本ＭＣ│                │
│      │                │            │  Ｃ公司的醫療債券說明│                │
│      │                │            │  ，跟我說這個不錯，我│                │
│      │                │            │  就跟沈慶堯講了這個事│                │
│      │                │            │  情，我跟他說這是醫療│                │
│      │                │            │  債券有配息10％左右，│                │
│      │                │            │  我只有跟他提到這樣的│                │
│      │                │            │  事情，那本原文書我有│                │
│      │                │            │  給沈慶堯……之後也是│                │
│      │                │            │  沈慶堯自己去聯絡、上│                │
│      │                │            │  網去看，就這樣的事實│                │
│      │                │            │  我承認，但我不知道這│                │
│      │                │            │  樣算不算是推薦，也不│                │
│      │                │            │  知道這樣是不是真的有│                │
│      │                │            │  違反到證券法規，因為│                │
│      │                │            │  我也不認識富通公司，│                │
│      │                │            │  也沒有拿到佣金或其他│                │
│      │                │            │  好處」              │                │
│      │                │            │(2)98年11月18日訊問筆錄│                │
│      │                │            │  （偵查A9卷第136頁） │                │
│      │                │            │  ，沈慶堯證稱：「（問│                │
│      │                │            │  ：97年2月13日你有無 │                │
│      │                │            │  購買美金5萬元的mpfc │                │
│      │                │            │  債券？）是，我自己去│                │
│      │                │            │  買的，王金龍是介紹人│                │
│      │                │            │  給我資料，電話跟我通│                │
│      │                │            │  知，送我目錄」；「（│                │
│      │                │            │  問：如何介紹mpfc？）│                │
│      │                │            │  王金龍有介紹網站跟目│                │
│      │                │            │  錄，也有說投資報酬率│                │
│      │                │            │  比較好」            │                │
├───┼────────┼──────┼───────────┼────────┤
│20    │ MCC 債券客戶有 │魏拙夫購買  │(1)99年6 月8 日準備程序│(1)魏拙夫提出被告│
│張燕慧│ 魏拙夫1 人     │MCC 債券15.0│  筆錄（本院卷一第270 │  張燕慧介紹投資│
│Sarah │                │萬美元      │  頁及反面），張燕慧稱│  之MEDICAL     │
│      │                │            │  ：「我完全不知道富通│  CAPITAL醫療債 │
│      │                │            │  公司這家公司，我也不│  券契約資料（偵│
│      │                │            │  認識富通公司的任何員│  查A8卷41-42 頁│
│      │                │            │  工，我本身就是從事金│  ）            │
│      │                │            │  融保險業，平常跟客戶│                │
│      │                │            │  聊天他們會跟我聊到很│                │
│      │                │            │  多資訊，我並沒有從這│                │
│      │                │            │  樣的購買行為或是客戶│                │
│      │                │            │  下單買產品中，獲得任│                │
│      │                │            │  何個佣金、好處……當│                │
│      │                │            │  初是我去香港的時候，│                │
│      │                │            │  我自己要購買，當時我│                │
│      │                │            │  碰到魏拙夫醫生，他當│                │
│      │                │            │  初問我一些保守保本的│                │
│      │                │            │  東西，我只是提供一個│                │
│      │                │            │  他需要的資訊……魏拙│                │
│      │                │            │  夫很有興趣，文件是英│                │
│      │                │            │  文的，是我提供給他的│                │
│      │                │            │  ，因為我就是香港的經│                │
│      │                │            │  紀商客戶，是我的經紀│                │
│      │                │            │  人給我的，因為我本來│                │
│      │                │            │  自己想買，所以我有這│                │
│      │                │            │  個資料，我提供空白的│                │
│      │                │            │  申請書給他，其餘匯款│                │
│      │                │            │  是他自己辦理的。就這│                │
│      │                │            │  些事實我都承認，但我│                │
│      │                │            │  不知道我這樣隨手提供│                │
│      │                │            │  資料給朋友算不算有違│                │
│      │                │            │  反到證券交易法的規定│                │
│      │                │            │  」                  │                │
│      │                │            │(2)98年11月18日訊問筆錄│                │
│      │                │            │  （偵查A9卷第138-139 │                │
│      │                │            │  頁），魏拙夫證稱：「│                │
│      │                │            │  mpfc是美金15萬元……│                │
│      │                │            │  張燕慧介紹」；「（問│                │
│      │                │            │  ：如何介紹mpfc？）他│                │
│      │                │            │  說這是美國政府保證，│                │
│      │                │            │  每年報酬率固定百分之│                │
│      │                │            │  十，兩年一期，我覺得│                │
│      │                │            │  可靠才買」；「（問：│                │
│      │                │            │  張燕慧哪裡介紹？）到│                │
│      │                │            │  我臺北榮總辦公室介紹│                │
│      │                │            │  」；「（問：買上開證│                │
│      │                │            │  券知否商品在台灣不合│                │
│      │                │            │  法？）當時不知道，張│                │
│      │                │            │  燕慧當時沒說，查了幾│                │
│      │                │            │  次他才說不可以這樣做│                │
│      │                │            │  」；「（問：匯款帳戶│                │
│      │                │            │  誰告知？）張燕慧」  │                │
├───┼────────┼──────┼───────────┼────────┤
│21    │MCC 債券客戶有  │林金德購買  │(1)99年6 月8 日準備程序│(1)關係人林金德提│
│陳樹芬│林金德1 人      │MCC 債券5.0 │  筆錄（本院卷一第270 │  出被告陳樹芬介│
│Grece │                │萬美元      │  頁反），陳樹芬稱：「│  紹投資之      │
│      │                │            │  我本身自己也是客戶，│  MEDIACL       │
│      │                │            │  我剛好美金存款到期，│  PROVIDER      │
│      │                │            │  所以就購買了這個商品│  FUNDING 醫療債│
│      │                │            │  ，我沒有向別人介紹，│  券及以渣打銀行│
│      │                │            │  只是在一個偶然的機會│  信用卡支付之帳│
│      │                │            │  ，有朋友林金德問到我│  戶資料（偵查A2│
│      │                │            │  最近有沒有好的投資工│  卷第43-47 頁）│
│      │                │            │  具，我說我最近有買這│                │
│      │                │            │  個，我就把我手上有的│                │
│      │                │            │  配息的通知給他看，他│                │
│      │                │            │  覺得不錯就自己去匯款│                │
│      │                │            │  了，我沒有從中獲得佣│                │
│      │                │            │  金或是其他好處，我也│                │
│      │                │            │  沒有在公司任職」    │                │
│      │                │            │(2)98年10月28日訊問筆錄│                │
│      │                │            │  （偵查A13卷第13頁） │                │
│      │                │            │  ，林金德證稱：「（問│                │
│      │                │            │  ：是否於97年1月14日 │                │
│      │                │            │  透過陳樹芬購買美金5 │                │
│      │                │            │  萬元的mpfc？）是」；│                │
│      │                │            │  「（問：購買經過？）│                │
│      │                │            │  陳樹芬是我全球人壽的│                │
│      │                │            │  保險跟業務人員，我投│                │
│      │                │            │  保多年跟陳樹芬很熟，│                │
│      │                │            │  他到我復興北路的辦公│                │
│      │                │            │  室，我有問他有無獲利│                │
│      │                │            │  比較高的投資商品，他│                │
│      │                │            │  就說這個醫療債券他有│                │
│      │                │            │  買，覺得不錯所以推薦│                │
│      │                │            │  給我」；「（問：如何│                │
│      │                │            │  付款？）97年1月24日 │                │
│      │                │            │  匯款，自己單獨到第一│                │
│      │                │            │  銀行民權分行匯了5萬 │                │
│      │                │            │  元美金……到美國RBC │                │
│      │                │            │  指定帳戶」          │                │
├───┼────────┼──────┼───────────┼────────┤
│22    │MCC 債券客戶有吳│楊淑幸購買  │(1)98年4 月23日調查筆錄│(1)由富通公司所製│
│吳貴│玉瑾、楊淑幸等2 │MCC 債券5.0 │  （偵查A6卷第103-104 │  作被告吳貴之│
│Domi- │人              │萬美元      │  頁），吳貴稱：「幾│  印有「美商富通│
│nic   │                │            │  年前我在台灣從朋友（│  證券」抬頭之名│
│      │                │            │  忘記姓名）介紹認識富│  片（本院卷三第│
│      │                │            │  通公司在美國的人員，│  87-91 頁）    │
│      │                │            │  叫做ANTON姓蔡，ANTON│                │
│      │                │            │  告訴我有關MEDICAL   │                │
│      │                │            │  PROVIDER FUNDING    │                │
│      │                │            │  CORP V債券商品，並希│                │
│      │                │            │  望我幫他介紹朋友投資│                │
│      │                │            │  。最先是因為認識    │                │
│      │                │            │  ANTON蔡，才知道美國 │                │
│      │                │            │  富通公司再台灣台北有│                │
│      │                │            │  一個辦事處或公司」；│                │
│      │                │            │  「（問：你是否有協助│                │
│      │                │            │  ANTON姓蔡推介客戶購 │                │
│      │                │            │  買MEDICAL PROVIDER  │                │
│      │                │            │  FUNDING CORP V？）有│                │
│      │                │            │  ，因為我覺得MEDICAL │                │
│      │                │            │  PROVIDER FUNDING    │                │
│      │                │            │  CORP V不錯，所以，我│                │
│      │                │            │  就答應幫他介紹客戶投│                │
│      │                │            │  資，我有幫ANTON蔡介 │                │
│      │                │            │  紹成功幾個客戶確切的│                │
│      │                │            │  數字我不清楚，比如我│                │
│      │                │            │  姐姐吳玉瑾、朋友呂昌│                │
│      │                │            │  遠的表姐楊淑幸等」；│                │
│      │                │            │  「我是與美商富通公司│                │
│      │                │            │  高雄地據點主管張淑茹│                │
│      │                │            │  聯繫。聯繫內容通常是│                │
│      │                │            │  講MEDICAL PROVIDER  │                │
│      │                │            │  FUNDING CORP V債券的│                │
│      │                │            │  配息狀況、營運狀況等│                │
│      │                │            │  」；「（問：你推銷…│                │
│      │                │            │  …成功後你要將資料陳│                │
│      │                │            │  送給誰彙整？）客戶自│                │
│      │                │            │  行郵寄給ANTON蔡，郵 │                │
│      │                │            │  寄地點我不知道」；「│                │
│      │                │            │  ANTON蔡有給我介紹費 │                │
│      │                │            │  用，以推銷金額的1%  │                │
│      │                │            │  至2%作為我的報酬，  │                │
│      │                │            │  ANTON蔡係將我的報酬 │                │
│      │                │            │  直接匯款進入我的中國│                │
│      │                │            │  信託商業銀行帳戶內，│                │
│      │                │            │  目前大概只有幾千元的│                │
│      │                │            │  額外收入而已」      │                │
│      │                │            │(2)99年6 月8 日準備程序│                │
│      │                │            │  筆錄（本院卷一第270 │                │
│      │                │            │  頁反），吳貴稱：「│                │
│      │                │            │  我並不是外圍顧問，我│                │
│      │                │            │  也沒有跟公司做口頭或│                │
│      │                │            │  紙本的任何契約，我也│                │
│      │                │            │  不知道是非證券商……│                │
│      │                │            │  蔡先生說要感謝我，就│                │
│      │                │            │  給我一些感謝費，我想│                │
│      │                │            │  說他既然給我了，我就│                │
│      │                │            │  收了，我當時並沒有察│                │
│      │                │            │  覺到這樣是違法的，當│                │
│      │                │            │  初我收到大約台幣幾千│                │
│      │                │            │  元，現在不記得確實的│                │
│      │                │            │  金額了」            │                │
│      │                │            │(3)98年10月28日訊問筆錄│                │
│      │                │            │  （偵查A13卷第14-15頁│                │
│      │                │            │  ），楊淑幸證稱：「（│                │
│      │                │            │  問：是否於97年2月12 │                │
│      │                │            │  日透過吳貴購買美金│                │
│      │                │            │  5 萬50元的mpfc？）有│                │
│      │                │            │  ，時間應該是農曆的年│                │
│      │                │            │  初三」；「我表弟在國│                │
│      │                │            │  泰人壽服務，認識吳│                │
│      │                │            │  貴，吳貴大年初三到│                │
│      │                │            │  我彰化娘家，應該是跟│                │
│      │                │            │  我父親談，我負責簽名│                │
│      │                │            │  。根據我父親的說法是│                │
│      │                │            │  ，這個產品利息不錯，│                │
│      │                │            │  風險不高」；「（問：│                │
│      │                │            │  所以是用你的名義買的│                │
│      │                │            │  ？）是」；「（問：匯│                │
│      │                │            │  款帳戶也是吳貴告訴│                │
│      │                │            │  你？）應該是吳貴告│                │
│      │                │            │  訴我父親，應該是我父│                │
│      │                │            │  親去匯款的」        │                │
├───┼────────┼──────┼───────────┼────────┤
│23    │唐志倫客戶資料所│MCC 債券銷售│(1)98年8 月14日詢問筆錄│(1)由富通公司所製│
│唐志倫│載：MCC 債券客戶│紀錄所載：  │  （偵查A9卷第87-88頁 │  作被告唐志倫之│
│Alan  │含韓素娥、唐念伶│韓素娥等購買│  ），唐志倫稱：「（問│  印有「美商富通│
│      │、吳秋美、唐紀塵│MCC 債券80.0│  ：唐子倫是你的名字？│  證券」抬頭之名│
│      │、黎曉芬、王麗霞│萬美元      │  ）我在美國有用過這個│  片（偵查A10 卷│
│      │、傅良惠、林碧雲│            │  名字」；「我原本在美│  第202 頁）    │
│      │、張貞婉、程紀皓│            │  國時就認識今天也有到│(2)AGENT通訊錄（ │
│      │等10人          │            │  庭的Tom，就是陳尹宜 │  偵查A1卷第55- │
│      │                │            │  ，陳尹宜是美國洛杉磯│  56頁）        │
│      │                │            │  富通證券的負責人，所│(3)CHANNEL 名單（│
│      │                │            │  以我在未回台灣時就知│  含通路姓名、簽│
│      │                │            │  道美國富通公司有銷售│  約日、保證金、│
│      │                │            │  MPFC金融商品」；「下│  商品、% 等紀錄│
│      │                │            │  單的表格都是由富通公│  ）（偵查A9卷第│
│      │                │            │  司台灣辦事處所提供，│  237-238 頁）  │
│      │                │            │  96年時文件填寫好直接│(4)唐志倫客戶資料│
│      │                │            │  寄往美國富通公司，後│ （偵查A9卷第219│
│      │                │            │  來大概在96年年底開始│  -220頁、A16卷 │
│      │                │            │  就直接將文件給台灣辦│  第311-319 頁）│
│      │                │            │  事處」；「（問：美商│(5)Channel 2008  │
│      │                │            │  富通公司在台灣辦事處│  1-11月業績表（│
│      │                │            │  業務為何？）我不清楚│  偵查A6卷第62- │
│      │                │            │  ，但他們有開關於MPFC│  63頁）        │
│      │                │            │  的教育課程」；「我親│(6)顧問諮詢費明細│
│      │                │            │  人透過我買前述商品，│  表（偵查A16 卷│
│      │                │            │  我介紹親人買該商品美│  第18-19、22頁 │
│      │                │            │  國富通證券公司會直接│  ）            │
│      │                │            │  給我顧問費，我大部分│(7)MCC債券銷售紀 │
│      │                │            │  會退還給我的親朋好友│  錄（本院卷二第│
│      │                │            │  」；「（問：唐紀塵、│  77-124頁、本院│
│      │                │            │  傅良惠、黎曉芬、王麗│  卷三第85頁）  │
│      │                │            │  霞是否為你的客戶？）│(8)顧問Alan Tang │
│      │                │            │  唐紀塵是我妹妹，他們│  等人之客戶申購│
│      │                │            │  的確透過我買該商品」│  或開戶送件紀錄│
│      │                │            │(2)98年10月28日訊問筆錄│  表（偵查A12 卷│
│      │                │            │  （偵查A13卷11-12頁）│  第295-305 頁）│
│      │                │            │  ，唐志倫證稱：「我在│(9)（Alan唐）顧問│
│      │                │            │  美國就知道富通證券，│  諮詢費明細表  │
│      │                │            │  富通證券在美國已經做│  97.04.25（偵查│
│      │                │            │  了十幾年了，所以我在│  A16卷第18頁） │
│      │                │            │  美國就知道陳尹宜是負│  ；（Alan唐）顧│
│      │                │            │  責人，至於劉正君是我│  問諮詢費明細表│
│      │                │            │  去富通公司上財務顧問│  97.05.25（偵查│
│      │                │            │  課程時認識的，當時在│  A16卷第19頁） │
│      │                │            │  太平洋商務中心的樓上│                │
│      │                │            │  上課」；「（問：你在│                │
│      │                │            │  富通公司上課，是否就│                │
│      │                │            │  是上關於mpfc教育課程│                │
│      │                │            │  ？）是；「富通公司希│                │
│      │                │            │  望顧問來推銷，但是我│                │
│      │                │            │  的情形都是賣給兄弟姊│                │
│      │                │            │  妹或同學朋友」      │                │
│      │                │            │(3)99年6 月8 日準備程序│                │
│      │                │            │  筆錄（本院卷一第271 │                │
│      │                │            │  頁），唐志倫稱：「基│                │
│      │                │            │  本上我的認知，這是一│                │
│      │                │            │  個美國合法公司的合法│                │
│      │                │            │  商品，只是在台灣沒有│                │
│      │                │            │  去證期會登記，……我│                │
│      │                │            │  上了課才知道劉正君是│                │
│      │                │            │  負責張羅這種座談會的│                │
│      │                │            │  事情，他們之後還有介│                │
│      │                │            │  紹未上市股票等商品，│                │
│      │                │            │  我一概不去……大部分│                │
│      │                │            │  我們購買這個醫療債券│                │
│      │                │            │  都是自己直接寄到美國│                │
│      │                │            │  ……因為是台灣分公司│                │
│      │                │            │  通知我們不用自己寄回│                │
│      │                │            │  美國，可以請他們幫忙│                │
│      │                │            │  寄回去……我在美國是│                │
│      │                │            │  金星公司（GOLD STAR │                │
│      │                │            │  financial service） │                │
│      │                │            │  的員工，金星公司跟美│                │
│      │                │            │  國的富通公司是有合作│                │
│      │                │            │  關係，互相推薦對方的│                │
│      │                │            │  產品，因為他們是做證│                │
│      │                │            │  券，我們是做保險」  │                │
└───┴────────┴──────┴───────────┴────────┘
附表三：
本件偵查案卷之代號：
┌──┬─────────────────────┐
│代號│案號                                      │
├──┼─────────────────────┤
│A1  │台北地檢署98年度警聲搜字第115號           │
├──┼─────────────────────┤
│A2  │台北地檢署98年度他字第2728號影卷          │
├──┼─────────────────────┤
│A3  │台北地檢署98年度警聲搜字第379號影卷       │
├──┼─────────────────────┤
│A4  │台北地檢署98年度偵字第11115號影卷（一）   │
├──┼─────────────────────┤
│A5  │台北地檢署98年度偵字第11115號影卷（二）   │
├──┼─────────────────────┤
│A6  │台北地檢署98年度偵字第11115號影卷（三）   │
├──┼─────────────────────┤
│A7  │台北地檢署98年度偵字第11115號影卷（四）   │
├──┼─────────────────────┤
│A8  │台北地檢署98年度偵字第11115號影卷（五）   │
├──┼─────────────────────┤
│A9  │台北地檢署98年度偵字第11115號影卷（六）   │
├──┼─────────────────────┤
│A10 │台北地檢署98年度偵字第11115號影卷 (七)    │
├──┼─────────────────────┤
│A11 │台北地檢署98年度偵字第11115號影卷 (八)    │
├──┼─────────────────────┤
│A12 │台北地檢署98年度偵字第11115號影卷 (九)    │
├──┼─────────────────────┤
│A13 │台北地檢署98年度偵字第17659號卷           │
├──┼─────────────────────┤
│A14 │台北地檢署98年度偵字第10653號卷           │
├──┼─────────────────────┤
│A15 │台北地檢署99年度偵字第1205號卷            │
├──┼─────────────────────┤
│A16 │法務部調查局台北市調查處肆字00000000000號 │
├──┼─────────────────────┤
│A17 │台北地檢署98年度他字第2728號前案資料影卷  │
├──┼─────────────────────┤
│A18 │台北地檢署98年度他字第11115號前案資料影卷 │
├──┼─────────────────────┤
│A19 │台北地檢署98年度他字第17659號前案資料卷   │
├──┼─────────────────────┤
│A20 │台北地檢署98年度他字第10653號前案資料卷   │
├──┼─────────────────────┤
│A21 │台北地檢署99年度他字第1205號前案資料卷    │
└──┴─────────────────────┘